[-UPpqSi8eV4A#0] ^Біз/біз<prn><pers><p1><pl><nom>/біз<prn><pers><p1><pl><nom>+е<cop><aor><p3><pl>/біз<prn><pers><p1><pl><nom>+е<cop><aor><p3><sg>$ ^жазбайық/жаз<v><tv><neg><opt><p1><pl>$^./.<sent>$
[/-UPpqSi8eV4A]
[-vv1ffyVPAgH#0] ^Сіздің/сіз<prn><pers><p2><sg><frm><gen>$ ^ішкіңіз/іш<v><tv><prc_vol><p2><frm><sg>/ішкі<adj><subst><px2sg><frm><nom>/ішкі<adj><subst><px2sg><frm><nom>+е<cop><aor><p3><pl>/ішкі<adj><subst><px2sg><frm><nom>+е<cop><aor><p3><sg>$ ^келмей/кел<vaux><neg><gna_perf>/кел<vaux><neg><prc_perf>/кел<v><iv><neg><gna_perf>/кел<v><iv><neg><prc_perf>/кел<vaux><neg><prc_impf>/кел<vaux><neg><gna_impf>/кел<v><iv><neg><prc_impf>/кел<v><iv><neg><gna_impf>/келме<v><iv><prc_impf>/келме<v><iv><gna_impf>$ ^отыр/отыр<vaux><imp><p2><sg>/отыр<vaux><pres><p3><pl>/отыр<vaux><pres><p3><sg>/отыр<v><iv><imp><p2><sg>$^./.<sent>$
[/-vv1ffyVPAgH]
[03NiXfdPvw6s#0] ^Сіз/сіз<prn><pers><p2><sg><frm><nom>/сіз<prn><pers><p2><sg><frm><nom>+е<cop><aor><p3><pl>/сіз<prn><pers><p2><sg><frm><nom>+е<cop><aor><p3><sg>$ ^тұрасыз/тұр<vaux><aor><p2><frm><sg>/тұр<v><iv><aor><p2><frm><sg>$^./.<sent>$
[/03NiXfdPvw6s]
[11nrNJKfPwjU#0] ^Сендер/сендер<prn><pers><p2><pl><nom>/сендер<prn><pers><p2><pl><nom>+е<cop><aor><p3><pl>/сендер<prn><pers><p2><pl><nom>+е<cop><aor><p3><sg>$ ^жазбассыңдар/жаз<v><tv><neg><fut><p2><pl>$^./.<sent>$
[/11nrNJKfPwjU]
[1640L_Cojpc8#0] ^Оның/ол<prn><dem><gen>/ол<prn><pers><p3><sg><gen>/он<num><subst><px2sg><nom>/он<num><subst><px2sg><nom>+е<cop><aor><p3><pl>/он<num><subst><px2sg><nom>+е<cop><aor><p3><sg>$ ^ішкісі/іш<v><tv><prc_vol><p3><sg>/іш<v><tv><prc_vol><p3><pl>/ішкі<adj><subst><px3sp><nom>/ішкі<adj><subst><px3sp><nom>+е<cop><aor><p3><pl>/ішкі<adj><subst><px3sp><nom>+е<cop><aor><p3><sg>$ ^келіп/кел<vaux><prc_perf>/кел<vaux><gna_perf>/кел<v><iv><prc_perf>/кел<v><iv><gna_perf>$ ^отыр/отыр<vaux><imp><p2><sg>/отыр<vaux><pres><p3><pl>/отыр<vaux><pres><p3><sg>/отыр<v><iv><imp><p2><sg>$^./.<sent>$
[/1640L_Cojpc8]
[29Pfz8Txyx4H#0] ^Сен/сен<prn><pers><p2><sg><nom>/сен<v><iv><imp><p2><sg>$ ^айтып/айт<v><tv><prc_perf>/айт<v><tv><gna_perf>/айт<v><iv><prc_perf>/айт<v><iv><gna_perf>$ ^көресің бе/көр<vaux><aor><p2><sg>+ма<qst>/көр<v><tv><aor><p2><sg>+ма<qst>$^?/?<sent>$
[/29Pfz8Txyx4H]
[2_XqGCzrI92M#0] ^Сенің/сен<prn><pers><p2><sg><gen>/Се<np><ant><m><gen>/сен<v><iv><imp><p2><frm><sg>$ ^ішкің/іш<v><tv><prc_vol><p2><sg>/ішкі<adj><subst><px2sg><nom>/ішкі<adj><subst><px2sg><nom>+е<cop><aor><p3><pl>/ішкі<adj><subst><px2sg><nom>+е<cop><aor><p3><sg>$ ^келіп/кел<vaux><prc_perf>/кел<vaux><gna_perf>/кел<v><iv><prc_perf>/кел<v><iv><gna_perf>$ ^отыр/отыр<vaux><imp><p2><sg>/отыр<vaux><pres><p3><pl>/отыр<vaux><pres><p3><sg>/отыр<v><iv><imp><p2><sg>$^./.<sent>$
[/2_XqGCzrI92M]
[2n5BaEwPdn1U#0] ^Сен/сен<prn><pers><p2><sg><nom>/сен<v><iv><imp><p2><sg>$ ^жазбасаң/жаз<v><tv><neg><prc_cond><p2><sg>/жаз<v><tv><neg><gna_cond><p2><sg>$
[/2n5BaEwPdn1U]
[2uH6CCNIrPtl#0] ^Сен/сен<prn><pers><p2><sg><nom>/сен<v><iv><imp><p2><sg>$ ^жаздың/жаз<n><gen>/жаз<v><tv><ifi><p2><sg>$^./.<sent>$
[/2uH6CCNIrPtl]
[3Ru359Cx7ky7#0] ^Сіз/сіз<prn><pers><p2><sg><frm><nom>/сіз<prn><pers><p2><sg><frm><nom>+е<cop><aor><p3><pl>/сіз<prn><pers><p2><sg><frm><nom>+е<cop><aor><p3><sg>$ ^жазбай/жаз<v><tv><neg><gna_perf>/жаз<v><tv><neg><prc_perf>/жаз<v><tv><neg><prc_impf>/жаз<v><tv><neg><gna_impf>$ ^отырсыз/отыр<vaux><pres><p2><frm><sg>$^./.<sent>$
[/3Ru359Cx7ky7]
[3W-L6U_oueUv#0] ^Сіз/сіз<prn><pers><p2><sg><frm><nom>/сіз<prn><pers><p2><sg><frm><nom>+е<cop><aor><p3><pl>/сіз<prn><pers><p2><sg><frm><nom>+е<cop><aor><p3><sg>$ ^жазасыз/жаз<v><tv><aor><p2><frm><sg>/жаза<n><nom>+е<cop><aor><p2><frm><sg>/жаза<n>+сыз<post>$^./.<sent>$
[/3W-L6U_oueUv]
[3o8JL0SveR-l#0] ^Менің/мен<prn><pers><p1><sg><gen>$ ^ішкім/іш<v><tv><prc_vol><p1><sg>/ішкі<adj><subst><px1sg><nom>/ішкі<adj><subst><px1sg><nom>+е<cop><aor><p3><pl>/ішкі<adj><subst><px1sg><nom>+е<cop><aor><p3><sg>$ ^келіп/кел<vaux><prc_perf>/кел<vaux><gna_perf>/кел<v><iv><prc_perf>/кел<v><iv><gna_perf>$ ^отыр/отыр<vaux><imp><p2><sg>/отыр<vaux><pres><p3><pl>/отыр<vaux><pres><p3><sg>/отыр<v><iv><imp><p2><sg>$^./.<sent>$
[/3o8JL0SveR-l]
[3qoTYyPNMMcv#0] ^Сіздермен/сіздер<prn><pers><p2><pl><frm><ins>$^./.<sent>$
[/3qoTYyPNMMcv]
[4SN3bAo2O3rY#0] ^Ол/ол<prn><pers><p3><sg><nom>/ол<det><dem>/ол<prn><dem><nom>/ол<prn><dem><nom>+е<cop><aor><p3><pl>/ол<prn><dem><nom>+е<cop><aor><p3><sg>$ ^қойып/қой<vaux><prc_perf>/қой<vaux><gna_perf>/қой<v><tv><prc_perf>/қой<v><tv><gna_perf>$ ^жатыр/жатыр<adj>/жатыр<adj><advl>/жатыр<adj><subst><nom>/жатыр<vaux><imp><p2><sg>/жат<vaux><pres><p3><pl>/жат<vaux><pres><p3><sg>/жатыр<adj>+е<cop><aor><p3><pl>/жатыр<adj>+е<cop><aor><p3><sg>/жатыр<adj><subst><nom>+е<cop><aor><p3><pl>/жатыр<adj><subst><nom>+е<cop><aor><p3><sg>$^./.<sent>$
[/4SN3bAo2O3rY]
[4ea3_zwzIS_0#0] ^Сіздердің/сіздер<prn><pers><p2><pl><frm><gen>$ ^ішкілеріңіз/іш<v><tv><prc_vol><p2><frm><pl>/ішкі<adj><subst><pl><px2sg><frm><nom>/ішкі<adj><subst><pl><px2sg><frm><nom>+е<cop><aor><p3><pl>/ішкі<adj><subst><pl><px2sg><frm><nom>+е<cop><aor><p3><sg>$ ^келіп/кел<vaux><prc_perf>/кел<vaux><gna_perf>/кел<v><iv><prc_perf>/кел<v><iv><gna_perf>$ ^отыр/отыр<vaux><imp><p2><sg>/отыр<vaux><pres><p3><pl>/отыр<vaux><pres><p3><sg>/отыр<v><iv><imp><p2><sg>$^./.<sent>$
[/4ea3_zwzIS_0]
[5Y3SLm7ej1oO#0] ^Олар/ол<prn><dem><pl><nom>/олар<prn><pers><p3><pl><nom>/ол<prn><dem><pl><nom>+е<cop><aor><p3><pl>/ол<prn><dem><pl><nom>+е<cop><aor><p3><sg>/олар<prn><pers><p3><pl><nom>+е<cop><aor><p3><pl>/олар<prn><pers><p3><pl><nom>+е<cop><aor><p3><sg>$ ^қойып/қой<vaux><prc_perf>/қой<vaux><gna_perf>/қой<v><tv><prc_perf>/қой<v><tv><gna_perf>$ ^жатыр/жатыр<adj>/жатыр<adj><advl>/жатыр<adj><subst><nom>/жатыр<vaux><imp><p2><sg>/жат<vaux><pres><p3><pl>/жат<vaux><pres><p3><sg>/жатыр<adj>+е<cop><aor><p3><pl>/жатыр<adj>+е<cop><aor><p3><sg>/жатыр<adj><subst><nom>+е<cop><aor><p3><pl>/жатыр<adj><subst><nom>+е<cop><aor><p3><sg>$^./.<sent>$
[/5Y3SLm7ej1oO]
[6-KvLodWtdf7#0] ^Мен/мен<prn><pers><p1><sg><nom>/мен<cnjcoo>/мен<post>$ ^тұрмын/тұр<vaux><pres><p1><sg>$^./.<sent>$
[/6-KvLodWtdf7]
[67lSELNcfbdS#0] ^Ол/ол<prn><pers><p3><sg><nom>/ол<det><dem>/ол<prn><dem><nom>/ол<prn><dem><nom>+е<cop><aor><p3><pl>/ол<prn><dem><nom>+е<cop><aor><p3><sg>$ ^көріп/көр<vaux><prc_perf>/көр<vaux><gna_perf>/көр<v><tv><prc_perf>/көр<v><tv><gna_perf>$ ^тұр/тұр<vaux><imp><p2><sg>/тұр<vaux><pres><p3><pl>/тұр<vaux><pres><p3><sg>/тұр<v><iv><imp><p2><sg>$^./.<sent>$
[/67lSELNcfbdS]
[6zErrIIW8V2b#0] ^Мен/мен<prn><pers><p1><sg><nom>/мен<cnjcoo>/мен<post>$ ^институтта/институт<n><loc>/институт<n><loc>+е<cop><aor><p3><pl>/институт<n><loc>+е<cop><aor><p3><sg>$ ^оқып/оқы<v><tv><prc_perf>/оқы<v><tv><gna_perf>/оқы<v><iv><prc_perf>/оқы<v><iv><gna_perf>$ ^жүрген жоқпын/жүр<vaux><neg><ifi><p1><sg>/жүр<v><iv><neg><ifi><p1><sg>/жүр<vaux><neg><pres><p1><sg>$^./.<sent>$
[/6zErrIIW8V2b]
[6zW98Aov8Ql-#0] ^бақытсыз/бақыт<n><nom>+е<cop><aor><p2><frm><sg>/бақытсыз<adj>/бақыт<n>+сыз<post>/бақытсыз<adj><advl>/бақытсыз<adj><subst><nom>/бақытсыз<adj>+е<cop><aor><p3><pl>/бақытсыз<adj>+е<cop><aor><p3><sg>/бақытсыз<adj><subst><nom>+е<cop><aor><p3><pl>/бақытсыз<adj><subst><nom>+е<cop><aor><p3><sg>$ ^адам/ада<n><px1sg><nom>/адам<n><attr>/адам<n><nom>/ада<n><px1sg><nom>+е<cop><aor><p3><pl>/ада<n><px1sg><nom>+е<cop><aor><p3><sg>/адам<n><nom>+е<cop><aor><p3><pl>/адам<n><nom>+е<cop><aor><p3><sg>$
[/6zW98Aov8Ql-]
[70JD8Sk-PTIH#0] ^Сендер/сендер<prn><pers><p2><pl><nom>/сендер<prn><pers><p2><pl><nom>+е<cop><aor><p3><pl>/сендер<prn><pers><p2><pl><nom>+е<cop><aor><p3><sg>$ ^жазбай/жаз<v><tv><neg><gna_perf>/жаз<v><tv><neg><prc_perf>/жаз<v><tv><neg><prc_impf>/жаз<v><tv><neg><gna_impf>$ ^отырсыңдар/отыр<vaux><pres><p2><pl>$^./.<sent>$
[/70JD8Sk-PTIH]
[7iiAs11DKTb2#0] ^Сіз/сіз<prn><pers><p2><sg><frm><nom>/сіз<prn><pers><p2><sg><frm><nom>+е<cop><aor><p3><pl>/сіз<prn><pers><p2><sg><frm><nom>+е<cop><aor><p3><sg>$ ^жазбассыз/жаз<v><tv><neg><fut><p2><frm><sg>/жаз<v><tv><neg><gpr_fut><subst>+сыз<post>$^./.<sent>$
[/7iiAs11DKTb2]
[8cLr5-J8WAjo#0] ^Сендер/сендер<prn><pers><p2><pl><nom>/сендер<prn><pers><p2><pl><nom>+е<cop><aor><p3><pl>/сендер<prn><pers><p2><pl><nom>+е<cop><aor><p3><sg>$ ^қойып/қой<vaux><prc_perf>/қой<vaux><gna_perf>/қой<v><tv><prc_perf>/қой<v><tv><gna_perf>$ ^жатырсыңдар/жат<vaux><pres><p2><pl>/жатыр<adj>+е<cop><aor><p2><pl>/жатыр<adj><subst><nom>+е<cop><aor><p2><pl>$^./.<sent>$
[/8cLr5-J8WAjo]
[8rl1zRZOyHVU#0] ^Олар/ол<prn><dem><pl><nom>/олар<prn><pers><p3><pl><nom>/ол<prn><dem><pl><nom>+е<cop><aor><p3><pl>/ол<prn><dem><pl><nom>+е<cop><aor><p3><sg>/олар<prn><pers><p3><pl><nom>+е<cop><aor><p3><pl>/олар<prn><pers><p3><pl><nom>+е<cop><aor><p3><sg>$ ^жазбаса/жаз<v><tv><neg><prc_cond><p3><pl>/жаз<v><tv><neg><prc_cond><p3><sg>/жаз<v><tv><neg><gna_cond><p3><pl>/жаз<v><tv><neg><gna_cond><p3><sg>$
[/8rl1zRZOyHVU]
[8yB3loUN7522#0] ^Ол/ол<prn><pers><p3><sg><nom>/ол<det><dem>/ол<prn><dem><nom>/ол<prn><dem><nom>+е<cop><aor><p3><pl>/ол<prn><dem><nom>+е<cop><aor><p3><sg>$ ^тақтаға/тақта<n><dat>$ ^жауап бергелі/жауап бер<v><iv><prc_plan>/жауап бер<v><iv><gna_after>$ ^шықты/шық<n><acc>/шық<n>+лы<post>/шық<vaux><ifi><p3><pl>/шық<vaux><ifi><p3><sg>/шық<v><iv><ifi><p3><pl>/шық<v><iv><ifi><p3><sg>$^./.<sent>$
[/8yB3loUN7522]
[9M1N3RXqd7iC#0] ^әзірлес/әзірле<v><tv><coop><imp><p2><sg>$
[/9M1N3RXqd7iC]
[9RiGFwBdKiwi#0] ^Сендер/сендер<prn><pers><p2><pl><nom>/сендер<prn><pers><p2><pl><nom>+е<cop><aor><p3><pl>/сендер<prn><pers><p2><pl><nom>+е<cop><aor><p3><sg>$ ^жазбаңдар/жаз<v><tv><neg><imp><p2><pl>/жазба<n><px2pl><nom>/жазба<n><px2pl><nom>+е<cop><aor><p3><pl>/жазба<n><px2pl><nom>+е<cop><aor><p3><sg>$^./.<sent>$
[/9RiGFwBdKiwi]
[9ehFCi0sURWP#0] ^пісір/пісір<v><tv><imp><p2><sg>$
[/9ehFCi0sURWP]
[A-0fL67OMU6u#0] ^Сендер/сендер<prn><pers><p2><pl><nom>/сендер<prn><pers><p2><pl><nom>+е<cop><aor><p3><pl>/сендер<prn><pers><p2><pl><nom>+е<cop><aor><p3><sg>$ ^көріп/көр<vaux><prc_perf>/көр<vaux><gna_perf>/көр<v><tv><prc_perf>/көр<v><tv><gna_perf>$ ^тұрсыңдар/тұр<vaux><pres><p2><pl>$^./.<sent>$
[/A-0fL67OMU6u]
[AAqyWO9z0eHx#0] ^Олар/ол<prn><dem><pl><nom>/олар<prn><pers><p3><pl><nom>/ол<prn><dem><pl><nom>+е<cop><aor><p3><pl>/ол<prn><dem><pl><nom>+е<cop><aor><p3><sg>/олар<prn><pers><p3><pl><nom>+е<cop><aor><p3><pl>/олар<prn><pers><p3><pl><nom>+е<cop><aor><p3><sg>$ ^жазар/жаз<v><tv><gpr_fut>/жаз<v><tv><fut><p3><pl>/жаз<v><tv><fut><p3><sg>/жаз<v><tv><gpr_fut><subst><nom>$^./.<sent>$
[/AAqyWO9z0eHx]
[ALBzSgF3M8M7#0] ^Мен/мен<prn><pers><p1><sg><nom>/мен<cnjcoo>/мен<post>$ ^тексеріп/тексер<v><tv><prc_perf>/тексер<v><tv><gna_perf>$ ^көремін/көр<vaux><aor><p1><sg>/көр<v><tv><aor><p1><sg>$^./.<sent>$
[/ALBzSgF3M8M7]
[AX_rXkJyjQ93#0] ^Олардың/ол<prn><dem><pl><gen>/олар<prn><pers><p3><pl><gen>$ ^ішкілері/іш<v><tv><prc_vol><p3><pl>/ішкі<adj><subst><pl><px3sp><nom>/ішкі<adj><subst><pl><px3sp><nom>+е<cop><aor><p3><pl>/ішкі<adj><subst><pl><px3sp><nom>+е<cop><aor><p3><sg>$ ^келіп/кел<vaux><prc_perf>/кел<vaux><gna_perf>/кел<v><iv><prc_perf>/кел<v><iv><gna_perf>$ ^отыр/отыр<vaux><imp><p2><sg>/отыр<vaux><pres><p3><pl>/отыр<vaux><pres><p3><sg>/отыр<v><iv><imp><p2><sg>$^./.<sent>$
[/AX_rXkJyjQ93]
[Ak3VMe5GRecA#0] ^Сіздер/сіздер<prn><pers><p2><pl><frm><nom>/сіздер<prn><pers><p2><pl><frm><nom>+е<cop><aor><p3><pl>/сіздер<prn><pers><p2><pl><frm><nom>+е<cop><aor><p3><sg>$ ^тұрасыздар/тұр<vaux><aor><p2><frm><pl>/тұр<v><iv><aor><p2><frm><pl>$^./.<sent>$
[/Ak3VMe5GRecA]
[B2mhYuF58kwm#0] ^Сен/сен<prn><pers><p2><sg><nom>/сен<v><iv><imp><p2><sg>$ ^жазасың/жаз<v><tv><aor><p2><sg>/жаза<n><nom>+е<cop><aor><p2><sg>$^./.<sent>$
[/B2mhYuF58kwm]
[BNdz_8Huf488#0] ^Сіз/сіз<prn><pers><p2><sg><frm><nom>/сіз<prn><pers><p2><sg><frm><nom>+е<cop><aor><p3><pl>/сіз<prn><pers><p2><sg><frm><nom>+е<cop><aor><p3><sg>$ ^жазып/жаз<v><tv><prc_perf>/жаз<v><tv><gna_perf>$ ^отырсыз/отыр<vaux><pres><p2><frm><sg>$^./.<sent>$
[/BNdz_8Huf488]
[BdorpMoIRHzF#0] ^әзірлен/әзірле<v><tv><pass><imp><p2><sg>/әзірлен<v><iv><imp><p2><sg>$
[/BdorpMoIRHzF]
[BpnILvOLwyGT#0] ^Сен/сен<prn><pers><p2><sg><nom>/сен<v><iv><imp><p2><sg>$ ^жаз/жаз<n><attr>/жаз<n><nom>/жаз<v><tv><imp><p2><sg>/жаз<n><nom>+е<cop><aor><p3><pl>/жаз<n><nom>+е<cop><aor><p3><sg>$^./.<sent>$
[/BpnILvOLwyGT]
[BqsHOsfR0SyL#0] ^Ол/ол<prn><pers><p3><sg><nom>/ол<det><dem>/ол<prn><dem><nom>/ол<prn><dem><nom>+е<cop><aor><p3><pl>/ол<prn><dem><nom>+е<cop><aor><p3><sg>$ ^жазбас/жаз<v><tv><neg><gpr_fut>/жаз<v><tv><neg><fut><p3><pl>/жаз<v><tv><neg><fut><p3><sg>/жаз<v><tv><neg><gpr_fut><subst><nom>$^./.<sent>$
[/BqsHOsfR0SyL]
[CODW_W6tDzPH#0] ^Сендер/сендер<prn><pers><p2><pl><nom>/сендер<prn><pers><p2><pl><nom>+е<cop><aor><p3><pl>/сендер<prn><pers><p2><pl><nom>+е<cop><aor><p3><sg>$ ^жазасыңдар/жаз<v><tv><aor><p2><pl>/жаза<n><nom>+е<cop><aor><p2><pl>$^./.<sent>$
[/CODW_W6tDzPH]
[CaE289z3W_su#0] ^Біз/біз<prn><pers><p1><pl><nom>/біз<prn><pers><p1><pl><nom>+е<cop><aor><p3><pl>/біз<prn><pers><p1><pl><nom>+е<cop><aor><p3><sg>$ ^қойып/қой<vaux><prc_perf>/қой<vaux><gna_perf>/қой<v><tv><prc_perf>/қой<v><tv><gna_perf>$ ^жатырмыз/жат<vaux><pres><p1><pl>/жатыр<adj>+е<cop><aor><p1><pl>/жатыр<adj><subst><nom>+е<cop><aor><p1><pl>$^./.<sent>$
[/CaE289z3W_su]
[CdlZD5vzXq5r#0] ^Олар/ол<prn><dem><pl><nom>/олар<prn><pers><p3><pl><nom>/ол<prn><dem><pl><nom>+е<cop><aor><p3><pl>/ол<prn><dem><pl><nom>+е<cop><aor><p3><sg>/олар<prn><pers><p3><pl><nom>+е<cop><aor><p3><pl>/олар<prn><pers><p3><pl><nom>+е<cop><aor><p3><sg>$ ^жазбай/жаз<v><tv><neg><gna_perf>/жаз<v><tv><neg><prc_perf>/жаз<v><tv><neg><prc_impf>/жаз<v><tv><neg><gna_impf>$ ^отыр/отыр<vaux><imp><p2><sg>/отыр<vaux><pres><p3><pl>/отыр<vaux><pres><p3><sg>/отыр<v><iv><imp><p2><sg>$^./.<sent>$
[/CdlZD5vzXq5r]
[DQtuUZdVtI3I#0] ^Біз/біз<prn><pers><p1><pl><nom>/біз<prn><pers><p1><pl><nom>+е<cop><aor><p3><pl>/біз<prn><pers><p1><pl><nom>+е<cop><aor><p3><sg>$ ^жазбаймыз/жаз<v><tv><neg><aor><p1><pl>$^./.<sent>$
[/DQtuUZdVtI3I]
[ENce_TBzyCeh#0] ^Сендермен/сендер<prn><pers><p2><pl><ins>$^./.<sent>$
[/ENce_TBzyCeh]
[EmjuTcJF5bcA#0] ^Олар/ол<prn><dem><pl><nom>/олар<prn><pers><p3><pl><nom>/ол<prn><dem><pl><nom>+е<cop><aor><p3><pl>/ол<prn><dem><pl><nom>+е<cop><aor><p3><sg>/олар<prn><pers><p3><pl><nom>+е<cop><aor><p3><pl>/олар<prn><pers><p3><pl><nom>+е<cop><aor><p3><sg>$ ^жазып/жаз<v><tv><prc_perf>/жаз<v><tv><gna_perf>$ ^отырған жоқ/отыр<vaux><neg><ifi><p3><pl>/отыр<vaux><neg><ifi><p3><sg>/отыр<v><iv><neg><ifi><p3><pl>/отыр<v><iv><neg><ifi><p3><sg>/отыр<vaux><neg><pres><p3><pl>/отыр<vaux><neg><pres><p3><sg>$^./.<sent>$
[/EmjuTcJF5bcA]
[FEwX4D-r5Od_#0] ^Сен/сен<prn><pers><p2><sg><nom>/сен<v><iv><imp><p2><sg>$ ^ойнап/ойна<v><tv><prc_perf>/ойна<v><tv><gna_perf>$ ^жүрсің/жүр<vaux><pres><p2><sg>$^./.<sent>$
[/FEwX4D-r5Od_]
[FMuqeO8pCWS2#0] ^Сендер/сендер<prn><pers><p2><pl><nom>/сендер<prn><pers><p2><pl><nom>+е<cop><aor><p3><pl>/сендер<prn><pers><p2><pl><nom>+е<cop><aor><p3><sg>$ ^жазбайсыңдар/жаз<v><tv><neg><aor><p2><pl>$^./.<sent>$
[/FMuqeO8pCWS2]
[FSXlSKspI2eI#0] ^Олар/ол<prn><dem><pl><nom>/олар<prn><pers><p3><pl><nom>/ол<prn><dem><pl><nom>+е<cop><aor><p3><pl>/ол<prn><dem><pl><nom>+е<cop><aor><p3><sg>/олар<prn><pers><p3><pl><nom>+е<cop><aor><p3><pl>/олар<prn><pers><p3><pl><nom>+е<cop><aor><p3><sg>$ ^жазып/жаз<v><tv><prc_perf>/жаз<v><tv><gna_perf>$ ^отыр/отыр<vaux><imp><p2><sg>/отыр<vaux><pres><p3><pl>/отыр<vaux><pres><p3><sg>/отыр<v><iv><imp><p2><sg>$^./.<sent>$
[/FSXlSKspI2eI]
[GHfG4g4nM8yg#0] ^Сіздің/сіз<prn><pers><p2><sg><frm><gen>$ ^ішкіңіз/іш<v><tv><prc_vol><p2><frm><sg>/ішкі<adj><subst><px2sg><frm><nom>/ішкі<adj><subst><px2sg><frm><nom>+е<cop><aor><p3><pl>/ішкі<adj><subst><px2sg><frm><nom>+е<cop><aor><p3><sg>$ ^келіп/кел<vaux><prc_perf>/кел<vaux><gna_perf>/кел<v><iv><prc_perf>/кел<v><iv><gna_perf>$ ^отыр/отыр<vaux><imp><p2><sg>/отыр<vaux><pres><p3><pl>/отыр<vaux><pres><p3><sg>/отыр<v><iv><imp><p2><sg>$^./.<sent>$
[/GHfG4g4nM8yg]
[HHui7fiLx7Ml#0] ^Сіз/сіз<prn><pers><p2><sg><frm><nom>/сіз<prn><pers><p2><sg><frm><nom>+е<cop><aor><p3><pl>/сіз<prn><pers><p2><sg><frm><nom>+е<cop><aor><p3><sg>$ ^жазарсыз/жаз<v><tv><fut><p2><frm><sg>/жаз<v><tv><gpr_fut><subst>+сыз<post>$^./.<sent>$
[/HHui7fiLx7Ml]
[Hl_nVqgeSOMf#0] ^Мен/мен<prn><pers><p1><sg><nom>/мен<cnjcoo>/мен<post>$ ^жазбайын/жаз<v><tv><neg><opt><p1><sg>/жаз<v><tv><neg><opt><p1><sg>$^./.<sent>$
[/Hl_nVqgeSOMf]
[I37w68Wa-dmA#0] ^Сонымен/сол<prn><dem><ins>/сонымен<paren>$^./.<sent>$
[/I37w68Wa-dmA]
[IEd3HVLHdUmc#0] ^Ол/ол<prn><pers><p3><sg><nom>/ол<det><dem>/ол<prn><dem><nom>/ол<prn><dem><nom>+е<cop><aor><p3><pl>/ол<prn><dem><nom>+е<cop><aor><p3><sg>$ ^тұр/тұр<vaux><imp><p2><sg>/тұр<vaux><pres><p3><pl>/тұр<vaux><pres><p3><sg>/тұр<v><iv><imp><p2><sg>$^./.<sent>$
[/IEd3HVLHdUmc]
[IFiSXmUlxg-n#0] ^екі/екі<num>/екі<num><subst><nom>/екі<num><subst><nom>+е<cop><aor><p3><pl>/екі<num><subst><nom>+е<cop><aor><p3><sg>$ ^терезелі/терезе<n>+лы<post>$ ^үй/үй<n><attr>/үй<n><nom>/үй<v><tv><imp><p2><sg>/үй<n><nom>+е<cop><aor><p3><pl>/үй<n><nom>+е<cop><aor><p3><sg>$
[/IFiSXmUlxg-n]
[IGj_g4kwEZJm#0] ^Ол/ол<prn><pers><p3><sg><nom>/ол<det><dem>/ол<prn><dem><nom>/ол<prn><dem><nom>+е<cop><aor><p3><pl>/ол<prn><dem><nom>+е<cop><aor><p3><sg>$ ^жазады/жаз<v><tv><aor><p3><pl>/жаз<v><tv><aor><p3><sg>$^./.<sent>$
[/IGj_g4kwEZJm]
[IWXfYTruIR_e#0] ^Сіздер/сіздер<prn><pers><p2><pl><frm><nom>/сіздер<prn><pers><p2><pl><frm><nom>+е<cop><aor><p3><pl>/сіздер<prn><pers><p2><pl><frm><nom>+е<cop><aor><p3><sg>$ ^жазбай/жаз<v><tv><neg><gna_perf>/жаз<v><tv><neg><prc_perf>/жаз<v><tv><neg><prc_impf>/жаз<v><tv><neg><gna_impf>$ ^отырсыздар/отыр<vaux><pres><p2><frm><pl>$^./.<sent>$
[/IWXfYTruIR_e]
[IlHegi_50Kr8#0] ^Сен/сен<prn><pers><p2><sg><nom>/сен<v><iv><imp><p2><sg>$ ^жазып/жаз<v><tv><prc_perf>/жаз<v><tv><gna_perf>$ ^отырсың/отыр<vaux><pres><p2><sg>$^./.<sent>$
[/IlHegi_50Kr8]
[IoYpvTAUYAZg#0] ^Сіз/сіз<prn><pers><p2><sg><frm><nom>/сіз<prn><pers><p2><sg><frm><nom>+е<cop><aor><p3><pl>/сіз<prn><pers><p2><sg><frm><nom>+е<cop><aor><p3><sg>$ ^жазбасаңыз/жаз<v><tv><neg><prc_cond><p2><frm><sg>/жаз<v><tv><neg><gna_cond><p2><frm><sg>$
[/IoYpvTAUYAZg]
[ItRovdA7SV3s#0] ^Сіз/сіз<prn><pers><p2><sg><frm><nom>/сіз<prn><pers><p2><sg><frm><nom>+е<cop><aor><p3><pl>/сіз<prn><pers><p2><sg><frm><nom>+е<cop><aor><p3><sg>$ ^жазбаңыз/жаз<v><tv><neg><imp><p2><frm><sg>/жазба<n><px2sg><frm><nom>/жазба<n><px2sg><frm><nom>+е<cop><aor><p3><pl>/жазба<n><px2sg><frm><nom>+е<cop><aor><p3><sg>$^./.<sent>$
[/ItRovdA7SV3s]
[JKcnR7Jy7652#0] ^Біз/біз<prn><pers><p1><pl><nom>/біз<prn><pers><p1><pl><nom>+е<cop><aor><p3><pl>/біз<prn><pers><p1><pl><nom>+е<cop><aor><p3><sg>$ ^көріп/көр<vaux><prc_perf>/көр<vaux><gna_perf>/көр<v><tv><prc_perf>/көр<v><tv><gna_perf>$ ^тұрмыз/тұр<vaux><pres><p1><pl>$^./.<sent>$
[/JKcnR7Jy7652]
[JPwAmvJR_oaV#0] ^әзірле/әзірле<v><tv><imp><p2><sg>$
[/JPwAmvJR_oaV]
[JVqsE9xH_Btk#0] ^Мен/мен<prn><pers><p1><sg><nom>/мен<cnjcoo>/мен<post>$ ^жазып/жаз<v><tv><prc_perf>/жаз<v><tv><gna_perf>$ ^отырған жоқпын/отыр<vaux><neg><ifi><p1><sg>/отыр<v><iv><neg><ifi><p1><sg>/отыр<vaux><neg><pres><p1><sg>$^./.<sent>$
[/JVqsE9xH_Btk]
[K5BaQdhsNbKd#0] ^Олар/ол<prn><dem><pl><nom>/олар<prn><pers><p3><pl><nom>/ол<prn><dem><pl><nom>+е<cop><aor><p3><pl>/ол<prn><dem><pl><nom>+е<cop><aor><p3><sg>/олар<prn><pers><p3><pl><nom>+е<cop><aor><p3><pl>/олар<prn><pers><p3><pl><nom>+е<cop><aor><p3><sg>$ ^ойнап/ойна<v><tv><prc_perf>/ойна<v><tv><gna_perf>$ ^жүр/жүр<vaux><imp><p2><sg>/жүр<vaux><pres><p3><pl>/жүр<vaux><pres><p3><sg>/жүр<v><iv><imp><p2><sg>$^./.<sent>$
[/K5BaQdhsNbKd]
[KiuRzB-3A-Y9#0] ^Сен/сен<prn><pers><p2><sg><nom>/сен<v><iv><imp><p2><sg>$ ^көріп/көр<vaux><prc_perf>/көр<vaux><gna_perf>/көр<v><tv><prc_perf>/көр<v><tv><gna_perf>$ ^тұрсың/тұр<vaux><pres><p2><sg>$^./.<sent>$
[/KiuRzB-3A-Y9]
[L9uATz7ZJZZ0#0] ^Сен/сен<prn><pers><p2><sg><nom>/сен<v><iv><imp><p2><sg>$ ^жазбадың/жаз<v><tv><neg><ifi><p2><sg>$^./.<sent>$
[/L9uATz7ZJZZ0]
[LOKo_YZKAkQF#0] ^Сіздер/сіздер<prn><pers><p2><pl><frm><nom>/сіздер<prn><pers><p2><pl><frm><nom>+е<cop><aor><p3><pl>/сіздер<prn><pers><p2><pl><frm><nom>+е<cop><aor><p3><sg>$ ^көріп/көр<vaux><prc_perf>/көр<vaux><gna_perf>/көр<v><tv><prc_perf>/көр<v><tv><gna_perf>$ ^тұрсыздар/тұр<vaux><pres><p2><frm><pl>$^./.<sent>$
[/LOKo_YZKAkQF]
[La57uE_UL1BA#0] ^Мен/мен<prn><pers><p1><sg><nom>/мен<cnjcoo>/мен<post>$ ^жазбадым/жаз<v><tv><neg><ifi><p1><sg>$^./.<sent>$
[/La57uE_UL1BA]
[M3N6GuA3TPJU#0] ^Сендер/сендер<prn><pers><p2><pl><nom>/сендер<prn><pers><p2><pl><nom>+е<cop><aor><p3><pl>/сендер<prn><pers><p2><pl><nom>+е<cop><aor><p3><sg>$ ^жаздыңдар/жаз<v><tv><ifi><p2><pl>$^./.<sent>$
[/M3N6GuA3TPJU]
[MueS-6JFOMr9#0] ^Сіздер/сіздер<prn><pers><p2><pl><frm><nom>/сіздер<prn><pers><p2><pl><frm><nom>+е<cop><aor><p3><pl>/сіздер<prn><pers><p2><pl><frm><nom>+е<cop><aor><p3><sg>$ ^жазбадыңыздар/жаз<v><tv><neg><ifi><p2><frm><pl>$^./.<sent>$
[/MueS-6JFOMr9]
[N82UuqCEdbU9#0] ^Сендердің/сендер<prn><pers><p2><pl><gen>$ ^ішкілерің/іш<v><tv><prc_vol><p2><pl>/ішкі<adj><subst><pl><px2sg><nom>/ішкі<adj><subst><pl><px2sg><nom>+е<cop><aor><p3><pl>/ішкі<adj><subst><pl><px2sg><nom>+е<cop><aor><p3><sg>$ ^келіп/кел<vaux><prc_perf>/кел<vaux><gna_perf>/кел<v><iv><prc_perf>/кел<v><iv><gna_perf>$ ^отыр/отыр<vaux><imp><p2><sg>/отыр<vaux><pres><p3><pl>/отыр<vaux><pres><p3><sg>/отыр<v><iv><imp><p2><sg>$^./.<sent>$
[/N82UuqCEdbU9]
[NF7tjDU6QbgO#0] ^Бұл/бұл<det><dem>/бұл<prn><dem><nom>/бұл<prn><dem><nom>+е<cop><aor><p3><pl>/бұл<prn><dem><nom>+е<cop><aor><p3><sg>$ ^аударушымен/аударушы<n><ins>/аудар<v><tv><gpr_pot><subst><ins>$ ^қазақша/қазақ<n><equ>/қазақша<adv>/қазақша<n><attr>/қазақша<n><nom>/қазақ<n><equ>+е<cop><aor><p3><pl>/қазақ<n><equ>+е<cop><aor><p3><sg>/қазақша<n><nom>+е<cop><aor><p3><pl>/қазақша<n><nom>+е<cop><aor><p3><sg>$ ^жазылған/жаз<v><tv><pass><gpr_past>/жазыл<v><iv><gpr_past>/жаз<v><tv><pass><ger_past><nom>/жазыл<v><iv><ger_past><nom>/жаз<v><tv><pass><gpr_past><subst><nom>/жаз<v><tv><pass><past><p3><pl>/жаз<v><tv><pass><past><p3><sg>/жазыл<v><iv><gpr_past><subst><nom>/жазыл<v><iv><past><p3><pl>/жазыл<v><iv><past><p3><sg>$ ^мәтіндерді/мәтін<n><pl><acc>$ ^татаршаға/татарша<n><dat>$ ^аударып/аудар<v><tv><prc_perf>/аудар<v><tv><gna_perf>$ ^оқуға/оқы<v><tv><ger><dat>/оқы<v><iv><ger><dat>/оқу<n><dat>/оқу<adj><subst><dat>$ ^болады/бол<vaux><aor><p3><pl>/бол<vaux><aor><p3><sg>/бол<v><iv><aor><p3><pl>/бол<v><iv><aor><p3><sg>$^./.<sent>$
[/NF7tjDU6QbgO]
[NFnhbgZbvXAr#0] ^Біз/біз<prn><pers><p1><pl><nom>/біз<prn><pers><p1><pl><nom>+е<cop><aor><p3><pl>/біз<prn><pers><p1><pl><nom>+е<cop><aor><p3><sg>$ ^жаздық/жаз<v><tv><ifi><p1><pl>$^./.<sent>$
[/NFnhbgZbvXAr]
[Ne_JmSovUgW7#0] ^Сіздер/сіздер<prn><pers><p2><pl><frm><nom>/сіздер<prn><pers><p2><pl><frm><nom>+е<cop><aor><p3><pl>/сіздер<prn><pers><p2><pl><frm><nom>+е<cop><aor><p3><sg>$ ^жазарсыздар/жаз<v><tv><fut><p2><frm><pl>$^./.<sent>$
[/Ne_JmSovUgW7]
[NocYihZHXj4Z#0] ^Сен/сен<prn><pers><p2><sg><nom>/сен<v><iv><imp><p2><sg>$ ^жазбайсың/жаз<v><tv><neg><aor><p2><sg>$^./.<sent>$
[/NocYihZHXj4Z]
[NojMF5Lb0jcz#0] ^Сіздер/сіздер<prn><pers><p2><pl><frm><nom>/сіздер<prn><pers><p2><pl><frm><nom>+е<cop><aor><p3><pl>/сіздер<prn><pers><p2><pl><frm><nom>+е<cop><aor><p3><sg>$ ^жазбасаңыздар/жаз<v><tv><neg><prc_cond><p2><frm><pl>/жаз<v><tv><neg><gna_cond><p2><frm><pl>$
[/NojMF5Lb0jcz]
[NowcpiJgxJiR#0] ^Ол/ол<prn><pers><p3><sg><nom>/ол<det><dem>/ол<prn><dem><nom>/ол<prn><dem><nom>+е<cop><aor><p3><pl>/ол<prn><dem><nom>+е<cop><aor><p3><sg>$ ^еш нәрсені/ешнәрсе<prn><neg><acc>$ ^көріп/көр<vaux><prc_perf>/көр<vaux><gna_perf>/көр<v><tv><prc_perf>/көр<v><tv><gna_perf>$ ^тұрған жоқ/тұр<vaux><neg><ifi><p3><pl>/тұр<vaux><neg><ifi><p3><sg>/тұр<v><iv><neg><ifi><p3><pl>/тұр<v><iv><neg><ifi><p3><sg>/тұр<vaux><neg><pres><p3><pl>/тұр<vaux><neg><pres><p3><sg>$^./.<sent>$
[/NowcpiJgxJiR]
[NqmCayM3v17n#0] ^Сен/сен<prn><pers><p2><sg><nom>/сен<v><iv><imp><p2><sg>$ ^тұрсың/тұр<vaux><pres><p2><sg>$^./.<sent>$
[/NqmCayM3v17n]
[OAD-W5MUIc0E#0] ^Қызбен/қыз<n><ins>$ ^бірге/бір<num><subst><dat>/бірге<adv>$^./.<sent>$
[/OAD-W5MUIc0E]
[Owlf8ODRDnhs#0] ^Олармен/ол<prn><dem><pl><ins>/олар<prn><pers><p3><pl><ins>$^./.<sent>$
[/Owlf8ODRDnhs]
[P-dlCvC-V5fk#0] ^Сіздер/сіздер<prn><pers><p2><pl><frm><nom>/сіздер<prn><pers><p2><pl><frm><nom>+е<cop><aor><p3><pl>/сіздер<prn><pers><p2><pl><frm><nom>+е<cop><aor><p3><sg>$ ^жазбайсыздар/жаз<v><tv><neg><aor><p2><frm><pl>$^./.<sent>$
[/P-dlCvC-V5fk]
[PSHvBMQJ3e7B#0] ^Сіз/сіз<prn><pers><p2><sg><frm><nom>/сіз<prn><pers><p2><sg><frm><nom>+е<cop><aor><p3><pl>/сіз<prn><pers><p2><sg><frm><nom>+е<cop><aor><p3><sg>$ ^жазып/жаз<v><tv><prc_perf>/жаз<v><tv><gna_perf>$ ^отырған жоқсыз/отыр<vaux><neg><ifi><p2><frm><sg>/отыр<v><iv><neg><ifi><p2><frm><sg>/отыр<vaux><neg><pres><p2><frm><sg>$^./.<sent>$
[/PSHvBMQJ3e7B]
[Q5MD7urZ-boL#0] ^Сіздер/сіздер<prn><pers><p2><pl><frm><nom>/сіздер<prn><pers><p2><pl><frm><nom>+е<cop><aor><p3><pl>/сіздер<prn><pers><p2><pl><frm><nom>+е<cop><aor><p3><sg>$ ^жазбассыздар/жаз<v><tv><neg><fut><p2><frm><pl>$^./.<sent>$
[/Q5MD7urZ-boL]
[QbXxZ1cVv51t#0] ^Біздің/біз<prn><pers><p1><pl><gen>$ ^ішкіміз/іш<v><tv><prc_vol><p1><pl>/ішкі<adj>+е<cop><aor><p1><pl>/ішкі<adj><subst><nom>+е<cop><aor><p1><pl>/ішкі<adj><subst><px1pl><nom>/ішкі<adj><subst><px1pl><nom>+е<cop><aor><p3><pl>/ішкі<adj><subst><px1pl><nom>+е<cop><aor><p3><sg>$ ^келмей/кел<vaux><neg><gna_perf>/кел<vaux><neg><prc_perf>/кел<v><iv><neg><gna_perf>/кел<v><iv><neg><prc_perf>/кел<vaux><neg><prc_impf>/кел<vaux><neg><gna_impf>/кел<v><iv><neg><prc_impf>/кел<v><iv><neg><gna_impf>/келме<v><iv><prc_impf>/келме<v><iv><gna_impf>$ ^отыр/отыр<vaux><imp><p2><sg>/отыр<vaux><pres><p3><pl>/отыр<vaux><pres><p3><sg>/отыр<v><iv><imp><p2><sg>$^./.<sent>$
[/QbXxZ1cVv51t]
[RiZHU1I4fM7O#0] ^Сіздер/сіздер<prn><pers><p2><pl><frm><nom>/сіздер<prn><pers><p2><pl><frm><nom>+е<cop><aor><p3><pl>/сіздер<prn><pers><p2><pl><frm><nom>+е<cop><aor><p3><sg>$ ^жазбаңыздар/жаз<v><tv><neg><imp><p2><frm><pl>/жазба<n><px2pl><frm><nom>/жазба<n><px2pl><frm><nom>+е<cop><aor><p3><pl>/жазба<n><px2pl><frm><nom>+е<cop><aor><p3><sg>$^./.<sent>$
[/RiZHU1I4fM7O]
[S8eh6bk6fxc1#0] ^Сізбен/сіз<prn><pers><p2><sg><frm><ins>$^./.<sent>$
[/S8eh6bk6fxc1]
[SUoeD8dccPBh#0] ^Ол/ол<prn><pers><p3><sg><nom>/ол<det><dem>/ол<prn><dem><nom>/ол<prn><dem><nom>+е<cop><aor><p3><pl>/ол<prn><dem><nom>+е<cop><aor><p3><sg>$ ^жазып/жаз<v><tv><prc_perf>/жаз<v><tv><gna_perf>$ ^отыр/отыр<vaux><imp><p2><sg>/отыр<vaux><pres><p3><pl>/отыр<vaux><pres><p3><sg>/отыр<v><iv><imp><p2><sg>$^./.<sent>$
[/SUoeD8dccPBh]
[Sg3QPPBGB6TU#0] ^Мен/мен<prn><pers><p1><sg><nom>/мен<cnjcoo>/мен<post>$ ^ойнап/ойна<v><tv><prc_perf>/ойна<v><tv><gna_perf>$ ^жүрмін/жүр<vaux><pres><p1><sg>$^./.<sent>$
[/Sg3QPPBGB6TU]
[T4L_zJct4q26#0] ^Сіз/сіз<prn><pers><p2><sg><frm><nom>/сіз<prn><pers><p2><sg><frm><nom>+е<cop><aor><p3><pl>/сіз<prn><pers><p2><sg><frm><nom>+е<cop><aor><p3><sg>$ ^жазсаңыз/жаз<v><tv><prc_cond><p2><frm><sg>/жаз<v><tv><gna_cond><p2><frm><sg>$
[/T4L_zJct4q26]
[TruutRqtE9r9#0] ^Біз/біз<prn><pers><p1><pl><nom>/біз<prn><pers><p1><pl><nom>+е<cop><aor><p3><pl>/біз<prn><pers><p1><pl><nom>+е<cop><aor><p3><sg>$ ^жазбадық/жаз<v><tv><neg><ifi><p1><pl>$^./.<sent>$
[/TruutRqtE9r9]
[TtQi1H0xWiGd#0] ^Ол/ол<prn><pers><p3><sg><nom>/ол<det><dem>/ол<prn><dem><nom>/ол<prn><dem><nom>+е<cop><aor><p3><pl>/ол<prn><dem><nom>+е<cop><aor><p3><sg>$ ^кеткелі/кет<vaux><prc_plan>/кет<vaux><gna_after>/кет<v><tv><prc_plan>/кет<v><tv><gna_after>/кет<v><iv><prc_plan>/кет<v><iv><gna_after>$ ^біз/біз<prn><pers><p1><pl><nom>/біз<prn><pers><p1><pl><nom>+е<cop><aor><p3><pl>/біз<prn><pers><p1><pl><nom>+е<cop><aor><p3><sg>$ ^жұмыс істемедік/жұмыс істе<v><tv><neg><ifi><p1><pl>/жұмыс істе<v><iv><neg><ifi><p1><pl>$^./.<sent>$
[/TtQi1H0xWiGd]
[TuFW_HJhgd8P#0] ^Біз/біз<prn><pers><p1><pl><nom>/біз<prn><pers><p1><pl><nom>+е<cop><aor><p3><pl>/біз<prn><pers><p1><pl><nom>+е<cop><aor><p3><sg>$ ^ойнап/ойна<v><tv><prc_perf>/ойна<v><tv><gna_perf>$ ^жүрміз/жүр<vaux><pres><p1><pl>$^./.<sent>$
[/TuFW_HJhgd8P]
[UYAmcTi0eJKp#0] ^екі/екі<num>/екі<num><subst><nom>/екі<num><subst><nom>+е<cop><aor><p3><pl>/екі<num><subst><nom>+е<cop><aor><p3><sg>$ ^басты/бас<n><acc>/бас<adj><subst><acc>/басты<adj>/бас<n>+лы<post>/бас<adj><subst>+лы<post>/бас<v><tv><ifi><p3><pl>/бас<v><tv><ifi><p3><sg>/бас<v><iv><ifi><p3><pl>/бас<v><iv><ifi><p3><sg>/басты<adj><subst><nom>/басты<adj>+е<cop><aor><p3><pl>/басты<adj>+е<cop><aor><p3><sg>/басты<adj><subst><nom>+е<cop><aor><p3><pl>/басты<adj><subst><nom>+е<cop><aor><p3><sg>$ ^бүркіт/бүркіт<n><attr>/бүркіт<n><nom>/бүркіт<n><nom>+е<cop><aor><p3><pl>/бүркіт<n><nom>+е<cop><aor><p3><sg>$
[/UYAmcTi0eJKp]
[UdVlGOi3KqkR#0] ^Олар/ол<prn><dem><pl><nom>/олар<prn><pers><p3><pl><nom>/ол<prn><dem><pl><nom>+е<cop><aor><p3><pl>/ол<prn><dem><pl><nom>+е<cop><aor><p3><sg>/олар<prn><pers><p3><pl><nom>+е<cop><aor><p3><pl>/олар<prn><pers><p3><pl><nom>+е<cop><aor><p3><sg>$ ^жазбайды/жаз<v><tv><neg><aor><p3><pl>/жаз<v><tv><neg><aor><p3><sg>$^./.<sent>$
[/UdVlGOi3KqkR]
[UikjvlrhewRq#0] ^Сіздер/сіздер<prn><pers><p2><pl><frm><nom>/сіздер<prn><pers><p2><pl><frm><nom>+е<cop><aor><p3><pl>/сіздер<prn><pers><p2><pl><frm><nom>+е<cop><aor><p3><sg>$ ^жаздыңыздар/жаз<v><tv><ifi><p2><frm><pl>$^./.<sent>$
[/UikjvlrhewRq]
[V6GZUkZP_rxn#0] ^Біз/біз<prn><pers><p1><pl><nom>/біз<prn><pers><p1><pl><nom>+е<cop><aor><p3><pl>/біз<prn><pers><p1><pl><nom>+е<cop><aor><p3><sg>$ ^жазбаспыз/жаз<v><tv><neg><fut><p1><pl>$^./.<sent>$
[/V6GZUkZP_rxn]
[VCAkAMV_3DBl#0] ^Сіздер/сіздер<prn><pers><p2><pl><frm><nom>/сіздер<prn><pers><p2><pl><frm><nom>+е<cop><aor><p3><pl>/сіздер<prn><pers><p2><pl><frm><nom>+е<cop><aor><p3><sg>$ ^жазып/жаз<v><tv><prc_perf>/жаз<v><tv><gna_perf>$ ^отырсыздар/отыр<vaux><pres><p2><frm><pl>$^./.<sent>$
[/VCAkAMV_3DBl]
[VRNYsOs_oa2U#0] ^Ол/ол<prn><pers><p3><sg><nom>/ол<det><dem>/ол<prn><dem><nom>/ол<prn><dem><nom>+е<cop><aor><p3><pl>/ол<prn><dem><nom>+е<cop><aor><p3><sg>$ ^жазсын/жаз<v><tv><opt><p3><sg>/жаз<v><tv><opt><p3><pl>$^./.<sent>$
[/VRNYsOs_oa2U]
[VqkVr2unzybI#0] ^Сіз/сіз<prn><pers><p2><sg><frm><nom>/сіз<prn><pers><p2><sg><frm><nom>+е<cop><aor><p3><pl>/сіз<prn><pers><p2><sg><frm><nom>+е<cop><aor><p3><sg>$ ^ойнап/ойна<v><tv><prc_perf>/ойна<v><tv><gna_perf>$ ^жүрсіз/жүр<vaux><pres><p2><frm><sg>$^./.<sent>$
[/VqkVr2unzybI]
[Vt03dK8ep_Bm#0] ^Мен/мен<prn><pers><p1><sg><nom>/мен<cnjcoo>/мен<post>$ ^жазбасам/жаз<v><tv><neg><prc_cond><p1><sg>/жаз<v><tv><neg><gna_cond><p1><sg>$
[/Vt03dK8ep_Bm]
[VtllmckZNPkD#0] ^Сендер/сендер<prn><pers><p2><pl><nom>/сендер<prn><pers><p2><pl><nom>+е<cop><aor><p3><pl>/сендер<prn><pers><p2><pl><nom>+е<cop><aor><p3><sg>$ ^жазбадыңдар/жаз<v><tv><neg><ifi><p2><pl>$^./.<sent>$
[/VtllmckZNPkD]
[WJg82bIjhTVH#0] ^Біз/біз<prn><pers><p1><pl><nom>/біз<prn><pers><p1><pl><nom>+е<cop><aor><p3><pl>/біз<prn><pers><p1><pl><nom>+е<cop><aor><p3><sg>$ ^жазып/жаз<v><tv><prc_perf>/жаз<v><tv><gna_perf>$ ^отырған жоқпыз/отыр<vaux><neg><ifi><p1><pl>/отыр<v><iv><neg><ifi><p1><pl>/отыр<vaux><neg><pres><p1><pl>$^./.<sent>$
[/WJg82bIjhTVH]
[WUxWngeRDUCl#0] ^Олар/ол<prn><dem><pl><nom>/олар<prn><pers><p3><pl><nom>/ол<prn><dem><pl><nom>+е<cop><aor><p3><pl>/ол<prn><dem><pl><nom>+е<cop><aor><p3><sg>/олар<prn><pers><p3><pl><nom>+е<cop><aor><p3><pl>/олар<prn><pers><p3><pl><nom>+е<cop><aor><p3><sg>$ ^жазды/жаз<n><acc>/жаз<n>+лы<post>/жаз<v><tv><ifi><p3><pl>/жаз<v><tv><ifi><p3><sg>$^./.<sent>$
[/WUxWngeRDUCl]
[WfJUI7c8LFMh#0] ^Сіздер/сіздер<prn><pers><p2><pl><frm><nom>/сіздер<prn><pers><p2><pl><frm><nom>+е<cop><aor><p3><pl>/сіздер<prn><pers><p2><pl><frm><nom>+е<cop><aor><p3><sg>$ ^қойып/қой<vaux><prc_perf>/қой<vaux><gna_perf>/қой<v><tv><prc_perf>/қой<v><tv><gna_perf>$ ^жатырсыздар/жат<vaux><pres><p2><frm><pl>/жатыр<adj>+е<cop><aor><p2><frm><pl>/жатыр<adj><subst><nom>+е<cop><aor><p2><frm><pl>$^./.<sent>$
[/WfJUI7c8LFMh]
[X2jNU8MffVqF#0] ^Сенімен/сен<prn><pers><p2><sg><ins>$ ^бірге/бір<num><subst><dat>/бірге<adv>$^./.<sent>$
[/X2jNU8MffVqF]
[XG2vy9QW1Rvz#0] ^Мен/мен<prn><pers><p1><sg><nom>/мен<cnjcoo>/мен<post>$ ^жазсам/жаз<v><tv><prc_cond><p1><sg>/жаз<v><tv><gna_cond><p1><sg>$
[/XG2vy9QW1Rvz]
[Xe46iML3LyMq#0] ^Сен/сен<prn><pers><p2><sg><nom>/сен<v><iv><imp><p2><sg>$ ^жазбассың/жаз<v><tv><neg><fut><p2><sg>$^./.<sent>$
[/Xe46iML3LyMq]
[Xgr6LGEDfa_P#0] ^Сен/сен<prn><pers><p2><sg><nom>/сен<v><iv><imp><p2><sg>$ ^жазарсың/жаз<v><tv><fut><p2><sg>$^./.<sent>$
[/Xgr6LGEDfa_P]
[YZuOKy9RxCsS#0] ^Менің/мен<prn><pers><p1><sg><gen>$ ^ішкім/іш<v><tv><prc_vol><p1><sg>/ішкі<adj><subst><px1sg><nom>/ішкі<adj><subst><px1sg><nom>+е<cop><aor><p3><pl>/ішкі<adj><subst><px1sg><nom>+е<cop><aor><p3><sg>$ ^келмей/кел<vaux><neg><gna_perf>/кел<vaux><neg><prc_perf>/кел<v><iv><neg><gna_perf>/кел<v><iv><neg><prc_perf>/кел<vaux><neg><prc_impf>/кел<vaux><neg><gna_impf>/кел<v><iv><neg><prc_impf>/кел<v><iv><neg><gna_impf>/келме<v><iv><prc_impf>/келме<v><iv><gna_impf>$ ^отыр/отыр<vaux><imp><p2><sg>/отыр<vaux><pres><p3><pl>/отыр<vaux><pres><p3><sg>/отыр<v><iv><imp><p2><sg>$^./.<sent>$
[/YZuOKy9RxCsS]
[Ycc3O4hPv3n9#0] ^Олар/ол<prn><dem><pl><nom>/олар<prn><pers><p3><pl><nom>/ол<prn><dem><pl><nom>+е<cop><aor><p3><pl>/ол<prn><dem><pl><nom>+е<cop><aor><p3><sg>/олар<prn><pers><p3><pl><nom>+е<cop><aor><p3><pl>/олар<prn><pers><p3><pl><nom>+е<cop><aor><p3><sg>$ ^жазбасын/жаз<v><tv><neg><opt><p3><sg>/жаз<v><tv><neg><opt><p3><pl>/жазба<n><px3sp><acc>/жаз<v><tv><neg><ger_fut><px3sp><acc>/жаз<v><tv><neg><gpr_fut><subst><px3sp><acc>$^./.<sent>$
[/Ycc3O4hPv3n9]
[Z6j0p41N6eFL#0] ^Анармен/анар<n><ins>/Анар<np><top><ins>/анар<adj><subst><ins>/Анар<np><ant><f><ins>$ ^бірге/бір<num><subst><dat>/бірге<adv>$^./.<sent>$
[/Z6j0p41N6eFL]
[ZHPpaoMVKits#0] ^Сіздер/сіздер<prn><pers><p2><pl><frm><nom>/сіздер<prn><pers><p2><pl><frm><nom>+е<cop><aor><p3><pl>/сіздер<prn><pers><p2><pl><frm><nom>+е<cop><aor><p3><sg>$ ^жазасыздар/жаз<v><tv><aor><p2><frm><pl>/жаза<n><nom>+е<cop><aor><p2><frm><pl>$^./.<sent>$
[/ZHPpaoMVKits]
[Zr81eAFzT0BA#0] ^Сенің/сен<prn><pers><p2><sg><gen>/Се<np><ant><m><gen>/сен<v><iv><imp><p2><frm><sg>$ ^ішкің/іш<v><tv><prc_vol><p2><sg>/ішкі<adj><subst><px2sg><nom>/ішкі<adj><subst><px2sg><nom>+е<cop><aor><p3><pl>/ішкі<adj><subst><px2sg><nom>+е<cop><aor><p3><sg>$ ^келмей/кел<vaux><neg><gna_perf>/кел<vaux><neg><prc_perf>/кел<v><iv><neg><gna_perf>/кел<v><iv><neg><prc_perf>/кел<vaux><neg><prc_impf>/кел<vaux><neg><gna_impf>/кел<v><iv><neg><prc_impf>/кел<v><iv><neg><gna_impf>/келме<v><iv><prc_impf>/келме<v><iv><gna_impf>$ ^отыр/отыр<vaux><imp><p2><sg>/отыр<vaux><pres><p3><pl>/отыр<vaux><pres><p3><sg>/отыр<v><iv><imp><p2><sg>$^./.<sent>$
[/Zr81eAFzT0BA]
[ZrCxBL7st-mJ#0] ^Сіздер/сіздер<prn><pers><p2><pl><frm><nom>/сіздер<prn><pers><p2><pl><frm><nom>+е<cop><aor><p3><pl>/сіздер<prn><pers><p2><pl><frm><nom>+е<cop><aor><p3><sg>$ ^ойнап/ойна<v><tv><prc_perf>/ойна<v><tv><gna_perf>$ ^жүрсіздер/жүр<vaux><pres><p2><frm><pl>$^./.<sent>$
[/ZrCxBL7st-mJ]
[_9UJ57fFLnTd#0] ^Сендер/сендер<prn><pers><p2><pl><nom>/сендер<prn><pers><p2><pl><nom>+е<cop><aor><p3><pl>/сендер<prn><pers><p2><pl><nom>+е<cop><aor><p3><sg>$ ^жазып/жаз<v><tv><prc_perf>/жаз<v><tv><gna_perf>$ ^отырсыңдар/отыр<vaux><pres><p2><pl>$^./.<sent>$
[/_9UJ57fFLnTd]
[_N0wOovgSx1Q#0] ^Кіммен/кім<prn><itg><ins>$^?/?<sent>$
[/_N0wOovgSx1Q]
[_cIHN3pTqUOd#0] ^Сіздер/сіздер<prn><pers><p2><pl><frm><nom>/сіздер<prn><pers><p2><pl><frm><nom>+е<cop><aor><p3><pl>/сіздер<prn><pers><p2><pl><frm><nom>+е<cop><aor><p3><sg>$ ^жазыңыздар/жаз<v><tv><imp><p2><frm><pl>/жаз<n><px2pl><frm><nom>/жаз<n><px2pl><frm><nom>+е<cop><aor><p3><pl>/жаз<n><px2pl><frm><nom>+е<cop><aor><p3><sg>$^./.<sent>$
[/_cIHN3pTqUOd]
[_opQb7kO2nsj#0] ^Мен/мен<prn><pers><p1><sg><nom>/мен<cnjcoo>/мен<post>$ ^жазайын/жаз<v><tv><opt><p1><sg>$^./.<sent>$
[/_opQb7kO2nsj]
[aP9TzXg5trVL#0] ^Олардың/ол<prn><dem><pl><gen>/олар<prn><pers><p3><pl><gen>$ ^ішкілері/іш<v><tv><prc_vol><p3><pl>/ішкі<adj><subst><pl><px3sp><nom>/ішкі<adj><subst><pl><px3sp><nom>+е<cop><aor><p3><pl>/ішкі<adj><subst><pl><px3sp><nom>+е<cop><aor><p3><sg>$ ^келмей/кел<vaux><neg><gna_perf>/кел<vaux><neg><prc_perf>/кел<v><iv><neg><gna_perf>/кел<v><iv><neg><prc_perf>/кел<vaux><neg><prc_impf>/кел<vaux><neg><gna_impf>/кел<v><iv><neg><prc_impf>/кел<v><iv><neg><gna_impf>/келме<v><iv><prc_impf>/келме<v><iv><gna_impf>$ ^отыр/отыр<vaux><imp><p2><sg>/отыр<vaux><pres><p3><pl>/отыр<vaux><pres><p3><sg>/отыр<v><iv><imp><p2><sg>$^./.<sent>$
[/aP9TzXg5trVL]
[adRfXt1H6UhK#0] ^Олар/ол<prn><dem><pl><nom>/олар<prn><pers><p3><pl><nom>/ол<prn><dem><pl><nom>+е<cop><aor><p3><pl>/ол<prn><dem><pl><nom>+е<cop><aor><p3><sg>/олар<prn><pers><p3><pl><nom>+е<cop><aor><p3><pl>/олар<prn><pers><p3><pl><nom>+е<cop><aor><p3><sg>$ ^тұр/тұр<vaux><imp><p2><sg>/тұр<vaux><pres><p3><pl>/тұр<vaux><pres><p3><sg>/тұр<v><iv><imp><p2><sg>$^./.<sent>$
[/adRfXt1H6UhK]
[ar7L-1oEnm5A#0] ^Сіз/сіз<prn><pers><p2><sg><frm><nom>/сіз<prn><pers><p2><sg><frm><nom>+е<cop><aor><p3><pl>/сіз<prn><pers><p2><sg><frm><nom>+е<cop><aor><p3><sg>$ ^айтқалы/айт<v><tv><prc_plan>/айт<v><tv><gna_after>/айт<v><iv><prc_plan>/айт<v><iv><gna_after>$ ^мен/мен<prn><pers><p1><sg><nom>/мен<cnjcoo>/мен<post>$ ^ойландым/ойла<v><tv><pass><ifi><p1><sg>/ойлан<v><iv><ifi><p1><sg>$^./.<sent>$
[/ar7L-1oEnm5A]
[bXmcGXSF4rPJ#0] ^ішкісі/іш<v><tv><prc_vol><p3><sg>/іш<v><tv><prc_vol><p3><pl>/ішкі<adj><subst><px3sp><nom>/ішкі<adj><subst><px3sp><nom>+е<cop><aor><p3><pl>/ішкі<adj><subst><px3sp><nom>+е<cop><aor><p3><sg>$ ^келіп/кел<vaux><prc_perf>/кел<vaux><gna_perf>/кел<v><iv><prc_perf>/кел<v><iv><gna_perf>$ ^отыру/отыр<vaux><ger><nom>/отыр<v><iv><ger><nom>$
[/bXmcGXSF4rPJ]
[c8054d3Z7JHF#0] ^Сендер/сендер<prn><pers><p2><pl><nom>/сендер<prn><pers><p2><pl><nom>+е<cop><aor><p3><pl>/сендер<prn><pers><p2><pl><nom>+е<cop><aor><p3><sg>$ ^жазып/жаз<v><tv><prc_perf>/жаз<v><tv><gna_perf>$ ^отырған жоқсыңдар/отыр<vaux><neg><ifi><p2><pl>/отыр<v><iv><neg><ifi><p2><pl>/отыр<vaux><neg><pres><p2><pl>$^./.<sent>$
[/c8054d3Z7JHF]
[c8kfUAQ0KRdf#0] ^Ол/ол<prn><pers><p3><sg><nom>/ол<det><dem>/ол<prn><dem><nom>/ол<prn><dem><nom>+е<cop><aor><p3><pl>/ол<prn><dem><nom>+е<cop><aor><p3><sg>$ ^жазды/жаз<n><acc>/жаз<n>+лы<post>/жаз<v><tv><ifi><p3><pl>/жаз<v><tv><ifi><p3><sg>$^./.<sent>$
[/c8kfUAQ0KRdf]
[cRXaADkJXvn3#0] ^Біз/біз<prn><pers><p1><pl><nom>/біз<prn><pers><p1><pl><nom>+е<cop><aor><p3><pl>/біз<prn><pers><p1><pl><nom>+е<cop><aor><p3><sg>$ ^оған/ол<prn><dem><dat>/ол<prn><pers><p3><sg><dat>/оқ<v><tv><opt><p1><sg>$ ^бұл/бұл<det><dem>/бұл<prn><dem><nom>/бұл<prn><dem><nom>+е<cop><aor><p3><pl>/бұл<prn><dem><nom>+е<cop><aor><p3><sg>$ ^ұсынысты/ұсыныс<n><acc>/ұсыныс<n>+лы<post>/ұсын<v><tv><coop><ifi><p3><pl>/ұсын<v><tv><coop><ifi><p3><sg>$ ^ұсынып/ұсын<v><tv><prc_perf>/ұсын<v><tv><gna_perf>$ ^көрейік/көр<vaux><opt><p1><pl>/көр<v><tv><opt><p1><pl>$^./.<sent>$
[/cRXaADkJXvn3]
[cT81YBlAcLD1#0] ^Ол/ол<prn><pers><p3><sg><nom>/ол<det><dem>/ол<prn><dem><nom>/ол<prn><dem><nom>+е<cop><aor><p3><pl>/ол<prn><dem><nom>+е<cop><aor><p3><sg>$ ^ойнап/ойна<v><tv><prc_perf>/ойна<v><tv><gna_perf>$ ^жүр/жүр<vaux><imp><p2><sg>/жүр<vaux><pres><p3><pl>/жүр<vaux><pres><p3><sg>/жүр<v><iv><imp><p2><sg>$^./.<sent>$
[/cT81YBlAcLD1]
[cmylkwdZfUcw#0] ^Сендер/сендер<prn><pers><p2><pl><nom>/сендер<prn><pers><p2><pl><nom>+е<cop><aor><p3><pl>/сендер<prn><pers><p2><pl><nom>+е<cop><aor><p3><sg>$ ^тұрсыңдар/тұр<vaux><pres><p2><pl>$^./.<sent>$
[/cmylkwdZfUcw]
[d8ALoBez29uM#0] ^Сендер/сендер<prn><pers><p2><pl><nom>/сендер<prn><pers><p2><pl><nom>+е<cop><aor><p3><pl>/сендер<prn><pers><p2><pl><nom>+е<cop><aor><p3><sg>$ ^ойнап/ойна<v><tv><prc_perf>/ойна<v><tv><gna_perf>$ ^жүрсіңдер/жүр<vaux><pres><p2><pl>$^./.<sent>$
[/d8ALoBez29uM]
[dHDZ_tYQ-PGw#0] ^Сіз/сіз<prn><pers><p2><sg><frm><nom>/сіз<prn><pers><p2><sg><frm><nom>+е<cop><aor><p3><pl>/сіз<prn><pers><p2><sg><frm><nom>+е<cop><aor><p3><sg>$ ^жазбадыңыз/жаз<v><tv><neg><ifi><p2><frm><sg>$^./.<sent>$
[/dHDZ_tYQ-PGw]
[dR8piEhCkcS7#0] ^Ол/ол<prn><pers><p3><sg><nom>/ол<det><dem>/ол<prn><dem><nom>/ол<prn><dem><nom>+е<cop><aor><p3><pl>/ол<prn><dem><nom>+е<cop><aor><p3><sg>$ ^жазып/жаз<v><tv><prc_perf>/жаз<v><tv><gna_perf>$ ^отырған жоқ/отыр<vaux><neg><ifi><p3><pl>/отыр<vaux><neg><ifi><p3><sg>/отыр<v><iv><neg><ifi><p3><pl>/отыр<v><iv><neg><ifi><p3><sg>/отыр<vaux><neg><pres><p3><pl>/отыр<vaux><neg><pres><p3><sg>$^./.<sent>$
[/dR8piEhCkcS7]
[dpnX-fahBk33#0] ^пісіріс/пісір<v><tv><coop><imp><p2><sg>$
[/dpnX-fahBk33]
[dqOQK97kHE2F#0] ^Мен/мен<prn><pers><p1><sg><nom>/мен<cnjcoo>/мен<post>$ ^көріп/көр<vaux><prc_perf>/көр<vaux><gna_perf>/көр<v><tv><prc_perf>/көр<v><tv><gna_perf>$ ^тұрмын/тұр<vaux><pres><p1><sg>$^./.<sent>$
[/dqOQK97kHE2F]
[ds_aoBprH8sH#0] ^Сен/сен<prn><pers><p2><sg><nom>/сен<v><iv><imp><p2><sg>$ ^қойып/қой<vaux><prc_perf>/қой<vaux><gna_perf>/қой<v><tv><prc_perf>/қой<v><tv><gna_perf>$ ^жатырсың/жат<vaux><pres><p2><sg>/жатыр<adj>+е<cop><aor><p2><sg>/жатыр<adj><subst><nom>+е<cop><aor><p2><sg>$^./.<sent>$
[/ds_aoBprH8sH]
[dzSOY3YqMsbD#0] ^Сіз/сіз<prn><pers><p2><sg><frm><nom>/сіз<prn><pers><p2><sg><frm><nom>+е<cop><aor><p3><pl>/сіз<prn><pers><p2><sg><frm><nom>+е<cop><aor><p3><sg>$ ^көріп/көр<vaux><prc_perf>/көр<vaux><gna_perf>/көр<v><tv><prc_perf>/көр<v><tv><gna_perf>$ ^тұрсыз/тұр<vaux><pres><p2><frm><sg>$^./.<sent>$
[/dzSOY3YqMsbD]
[e-gPOzZo0jH2#0] ^Менімен/мен<prn><pers><p1><sg><ins>$^./.<sent>$
[/e-gPOzZo0jH2]
[eZrtMu45MrsO#0] ^Олар/ол<prn><dem><pl><nom>/олар<prn><pers><p3><pl><nom>/ол<prn><dem><pl><nom>+е<cop><aor><p3><pl>/ол<prn><dem><pl><nom>+е<cop><aor><p3><sg>/олар<prn><pers><p3><pl><nom>+е<cop><aor><p3><pl>/олар<prn><pers><p3><pl><nom>+е<cop><aor><p3><sg>$ ^жазбас/жаз<v><tv><neg><gpr_fut>/жаз<v><tv><neg><fut><p3><pl>/жаз<v><tv><neg><fut><p3><sg>/жаз<v><tv><neg><gpr_fut><subst><nom>$^./.<sent>$
[/eZrtMu45MrsO]
[fOKfMoZexziY#0] ^Ол/ол<prn><pers><p3><sg><nom>/ол<det><dem>/ол<prn><dem><nom>/ол<prn><dem><nom>+е<cop><aor><p3><pl>/ол<prn><dem><nom>+е<cop><aor><p3><sg>$ ^жазбайды/жаз<v><tv><neg><aor><p3><pl>/жаз<v><tv><neg><aor><p3><sg>$^./.<sent>$
[/fOKfMoZexziY]
[hVxeTDkvEMLa#0] ^Ол/ол<prn><pers><p3><sg><nom>/ол<det><dem>/ол<prn><dem><nom>/ол<prn><dem><nom>+е<cop><aor><p3><pl>/ол<prn><dem><nom>+е<cop><aor><p3><sg>$ ^жазса/жаз<v><tv><prc_cond><p3><pl>/жаз<v><tv><prc_cond><p3><sg>/жаз<v><tv><gna_cond><p3><pl>/жаз<v><tv><gna_cond><p3><sg>$
[/hVxeTDkvEMLa]
[hagqJr7L02Uo#0] ^Біз/біз<prn><pers><p1><pl><nom>/біз<prn><pers><p1><pl><nom>+е<cop><aor><p3><pl>/біз<prn><pers><p1><pl><nom>+е<cop><aor><p3><sg>$ ^жазбасақ/жаз<v><tv><neg><prc_cond><p1><pl>/жаз<v><tv><neg><gna_cond><p1><pl>$
[/hagqJr7L02Uo]
[hwTKitiWNgzo#0] ^Мен/мен<prn><pers><p1><sg><nom>/мен<cnjcoo>/мен<post>$ ^жазбай/жаз<v><tv><neg><gna_perf>/жаз<v><tv><neg><prc_perf>/жаз<v><tv><neg><prc_impf>/жаз<v><tv><neg><gna_impf>$ ^отырмын/отыр<vaux><pres><p1><sg>$^./.<sent>$
[/hwTKitiWNgzo]
[hwikzuzG1ruV#0] ^Біз/біз<prn><pers><p1><pl><nom>/біз<prn><pers><p1><pl><nom>+е<cop><aor><p3><pl>/біз<prn><pers><p1><pl><nom>+е<cop><aor><p3><sg>$ ^жазсақ/жаз<v><tv><prc_cond><p1><pl>/жаз<v><tv><gna_cond><p1><pl>$
[/hwikzuzG1ruV]
[iA8dcyAbMhLz#0] ^Мен/мен<prn><pers><p1><sg><nom>/мен<cnjcoo>/мен<post>$ ^жазармын/жаз<v><tv><fut><p1><sg>$^./.<sent>$
[/iA8dcyAbMhLz]
[iM8j1t3RrIax#0] ^акцентсіз/акцент<n><nom>+е<cop><aor><p2><frm><sg>/акцент<n>+сыз<post>$ ^сөйлеу/сөйле<v><tv><ger><nom>/сөйле<v><iv><ger><nom>/сөйлеу<n><attr>/сөйлеу<n><nom>/сөйлеу<n><nom>+е<cop><aor><p3><pl>/сөйлеу<n><nom>+е<cop><aor><p3><sg>$
[/iM8j1t3RrIax]
[iUgsgAJF2BuH#0] ^Сіз/сіз<prn><pers><p2><sg><frm><nom>/сіз<prn><pers><p2><sg><frm><nom>+е<cop><aor><p3><pl>/сіз<prn><pers><p2><sg><frm><nom>+е<cop><aor><p3><sg>$ ^қойып/қой<vaux><prc_perf>/қой<vaux><gna_perf>/қой<v><tv><prc_perf>/қой<v><tv><gna_perf>$ ^жатырсыз/жат<vaux><pres><p2><frm><sg>/жатыр<adj>+е<cop><aor><p2><frm><sg>/жатыр<adj><subst><nom>+е<cop><aor><p2><frm><sg>/жатыр<adj><subst>+сыз<post>$^./.<sent>$
[/iUgsgAJF2BuH]
[jOwrICn3f-Fp#0] ^Ол/ол<prn><pers><p3><sg><nom>/ол<det><dem>/ол<prn><dem><nom>/ол<prn><dem><nom>+е<cop><aor><p3><pl>/ол<prn><dem><nom>+е<cop><aor><p3><sg>$ ^жазбады/жаз<v><tv><neg><ifi><p3><pl>/жаз<v><tv><neg><ifi><p3><sg>$^./.<sent>$
[/jOwrICn3f-Fp]
[jQd2ciLbpVqY#0] ^Сен/сен<prn><pers><p2><sg><nom>/сен<v><iv><imp><p2><sg>$ ^жазба/жазба<n><attr>/жазба<n><nom>/жаз<v><tv><neg><imp><p2><sg>/жазба<n><nom>+е<cop><aor><p3><pl>/жазба<n><nom>+е<cop><aor><p3><sg>$^./.<sent>$
[/jQd2ciLbpVqY]
[jupInP0AbgI1#0] ^Сіздің/сіз<prn><pers><p2><sg><frm><gen>$ ^алғашқы/алғаш<adv><attr>/алғашқы<adj>/алғашқы<adv>/алғаш<adv><subst><nom>/алғашқы<n><attr>/алғашқы<n><nom>/алғашқы<adj><subst><nom>/алғашқы<adj>+е<cop><aor><p3><pl>/алғашқы<adj>+е<cop><aor><p3><sg>/алғаш<adv><subst><nom>+е<cop><aor><p3><pl>/алғаш<adv><subst><nom>+е<cop><aor><p3><sg>/алғашқы<n><nom>+е<cop><aor><p3><pl>/алғашқы<n><nom>+е<cop><aor><p3><sg>/алғашқы<adj><subst><nom>+е<cop><aor><p3><pl>/алғашқы<adj><subst><nom>+е<cop><aor><p3><sg>$ ^компьютерлік/компьютерлік<adj>/компьютерлік<adj>+е<cop><aor><p3><pl>/компьютерлік<adj>+е<cop><aor><p3><sg>$ ^ойыныңыздың/ойын<n><px2sg><frm><gen>$ ^атауы/ата<v><tv><ger><px3sp><nom>/атау<n><px3sp><nom>/атау<n><px3sp><nom>+е<cop><aor><p3><pl>/атау<n><px3sp><nom>+е<cop><aor><p3><sg>$ ^қандай/қан<n><sim>/қан<n><sim><nom>/қандай<prn><itg><sim>/қандай<prn><itg><sim><nom>/қан<n><sim>+е<cop><aor><p3><pl>/қан<n><sim>+е<cop><aor><p3><sg>/қан<n><sim><nom>+е<cop><aor><p3><pl>/қан<n><sim><nom>+е<cop><aor><p3><sg>/қандай<prn><itg><sim><nom>+е<cop><aor><p3><pl>/қандай<prn><itg><sim><nom>+е<cop><aor><p3><sg>$ ^болды/бол<vaux><ifi><p3><pl>/бол<vaux><ifi><p3><sg>/бол<v><iv><ifi><p3><pl>/бол<v><iv><ifi><p3><sg>$^?/?<sent>$
[/jupInP0AbgI1]
[kBLgyg467nla#0] ^Мен/мен<prn><pers><p1><sg><nom>/мен<cnjcoo>/мен<post>$ ^жазбаймын/жаз<v><tv><neg><aor><p1><sg>$^./.<sent>$
[/kBLgyg467nla]
[kjJg5HDl1-fF#0] ^Сенімен/сен<prn><pers><p2><sg><ins>$^./.<sent>$
[/kjJg5HDl1-fF]
[l4qeCNfwFPe7#0] ^Ол/ол<prn><pers><p3><sg><nom>/ол<det><dem>/ол<prn><dem><nom>/ол<prn><dem><nom>+е<cop><aor><p3><pl>/ол<prn><dem><nom>+е<cop><aor><p3><sg>$ ^жазар/жаз<v><tv><gpr_fut>/жаз<v><tv><fut><p3><pl>/жаз<v><tv><fut><p3><sg>/жаз<v><tv><gpr_fut><subst><nom>$^./.<sent>$
[/l4qeCNfwFPe7]
[l_XUbs4TK_pf#0] ^Біз/біз<prn><pers><p1><pl><nom>/біз<prn><pers><p1><pl><nom>+е<cop><aor><p3><pl>/біз<prn><pers><p1><pl><nom>+е<cop><aor><p3><sg>$ ^жазайық/жаз<v><tv><opt><p1><pl>$^./.<sent>$
[/l_XUbs4TK_pf]
[lo6wrc2E3Go8#0] ^Біз/біз<prn><pers><p1><pl><nom>/біз<prn><pers><p1><pl><nom>+е<cop><aor><p3><pl>/біз<prn><pers><p1><pl><nom>+е<cop><aor><p3><sg>$ ^жазармыз/жаз<v><tv><fut><p1><pl>$^./.<sent>$
[/lo6wrc2E3Go8]
[nNZOdbH4D3gk#0] ^Мен/мен<prn><pers><p1><sg><nom>/мен<cnjcoo>/мен<post>$ ^жазамын/жаз<v><tv><aor><p1><sg>/жаза<n><nom>+е<cop><aor><p1><sg>$^./.<sent>$
[/nNZOdbH4D3gk]
[nmctzDvAwblc#0] ^Ол/ол<prn><pers><p3><sg><nom>/ол<det><dem>/ол<prn><dem><nom>/ол<prn><dem><nom>+е<cop><aor><p3><pl>/ол<prn><dem><nom>+е<cop><aor><p3><sg>$ ^жазбай/жаз<v><tv><neg><gna_perf>/жаз<v><tv><neg><prc_perf>/жаз<v><tv><neg><prc_impf>/жаз<v><tv><neg><gna_impf>$ ^отыр/отыр<vaux><imp><p2><sg>/отыр<vaux><pres><p3><pl>/отыр<vaux><pres><p3><sg>/отыр<v><iv><imp><p2><sg>$^./.<sent>$
[/nmctzDvAwblc]
[no5uZmpw6b10#0] ^Біз/біз<prn><pers><p1><pl><nom>/біз<prn><pers><p1><pl><nom>+е<cop><aor><p3><pl>/біз<prn><pers><p1><pl><nom>+е<cop><aor><p3><sg>$ ^жазып/жаз<v><tv><prc_perf>/жаз<v><tv><gna_perf>$ ^отырмыз/отыр<vaux><pres><p1><pl>$^./.<sent>$
[/no5uZmpw6b10]
[oLCb6QQL__Cw#0] ^Олар/ол<prn><dem><pl><nom>/олар<prn><pers><p3><pl><nom>/ол<prn><dem><pl><nom>+е<cop><aor><p3><pl>/ол<prn><dem><pl><nom>+е<cop><aor><p3><sg>/олар<prn><pers><p3><pl><nom>+е<cop><aor><p3><pl>/олар<prn><pers><p3><pl><nom>+е<cop><aor><p3><sg>$ ^менімен/мен<prn><pers><p1><sg><ins>$ ^сөйлесіп/сөйле<v><tv><coop><prc_perf>/сөйле<v><tv><coop><gna_perf>/сөйле<v><iv><coop><prc_perf>/сөйле<v><iv><coop><gna_perf>/сөйлес<v><iv><prc_perf>/сөйлес<v><iv><gna_perf>$ ^жатқан жоқ/жат<vaux><neg><ifi><p3><pl>/жат<vaux><neg><ifi><p3><sg>/жат<v><iv><neg><ifi><p3><pl>/жат<v><iv><neg><ifi><p3><sg>/жат<vaux><neg><pres><p3><pl>/жат<vaux><neg><pres><p3><sg>$^./.<sent>$
[/oLCb6QQL__Cw]
[oN723rxB2_jO#0] ^Сендер/сендер<prn><pers><p2><pl><nom>/сендер<prn><pers><p2><pl><nom>+е<cop><aor><p3><pl>/сендер<prn><pers><p2><pl><nom>+е<cop><aor><p3><sg>$ ^жазсаңдар/жаз<v><tv><prc_cond><p2><pl>/жаз<v><tv><gna_cond><p2><pl>$
[/oN723rxB2_jO]
[oWbgQLAx42I4#0] ^Сендер/сендер<prn><pers><p2><pl><nom>/сендер<prn><pers><p2><pl><nom>+е<cop><aor><p3><pl>/сендер<prn><pers><p2><pl><nom>+е<cop><aor><p3><sg>$ ^жазарсыңдар/жаз<v><tv><fut><p2><pl>$^./.<sent>$
[/oWbgQLAx42I4]
[odo12wiwtxuS#0] ^Мен/мен<prn><pers><p1><sg><nom>/мен<cnjcoo>/мен<post>$ ^жазбаспын/жаз<v><tv><neg><fut><p1><sg>$^./.<sent>$
[/odo12wiwtxuS]
[oeeLzXWD97F-#0] ^Сендердің/сендер<prn><pers><p2><pl><gen>$ ^ішкілерің/іш<v><tv><prc_vol><p2><pl>/ішкі<adj><subst><pl><px2sg><nom>/ішкі<adj><subst><pl><px2sg><nom>+е<cop><aor><p3><pl>/ішкі<adj><subst><pl><px2sg><nom>+е<cop><aor><p3><sg>$ ^келмей/кел<vaux><neg><gna_perf>/кел<vaux><neg><prc_perf>/кел<v><iv><neg><gna_perf>/кел<v><iv><neg><prc_perf>/кел<vaux><neg><prc_impf>/кел<vaux><neg><gna_impf>/кел<v><iv><neg><prc_impf>/кел<v><iv><neg><gna_impf>/келме<v><iv><prc_impf>/келме<v><iv><gna_impf>$ ^отыр/отыр<vaux><imp><p2><sg>/отыр<vaux><pres><p3><pl>/отыр<vaux><pres><p3><sg>/отыр<v><iv><imp><p2><sg>$^./.<sent>$
[/oeeLzXWD97F-]
[opJ-5YeaJfIw#0] ^Біз/біз<prn><pers><p1><pl><nom>/біз<prn><pers><p1><pl><nom>+е<cop><aor><p3><pl>/біз<prn><pers><p1><pl><nom>+е<cop><aor><p3><sg>$ ^жазамыз/жаз<v><tv><aor><p1><pl>/жаза<n><nom>+е<cop><aor><p1><pl>/жаза<n><px1pl><nom>/жаза<n><px1pl><nom>+е<cop><aor><p3><pl>/жаза<n><px1pl><nom>+е<cop><aor><p3><sg>$^./.<sent>$
[/opJ-5YeaJfIw]
[pMpQCpFop6yB#0] ^Ол/ол<prn><pers><p3><sg><nom>/ол<det><dem>/ол<prn><dem><nom>/ол<prn><dem><nom>+е<cop><aor><p3><pl>/ол<prn><dem><nom>+е<cop><aor><p3><sg>$ ^жазбасын/жаз<v><tv><neg><opt><p3><sg>/жаз<v><tv><neg><opt><p3><pl>/жазба<n><px3sp><acc>/жаз<v><tv><neg><ger_fut><px3sp><acc>/жаз<v><tv><neg><gpr_fut><subst><px3sp><acc>$^./.<sent>$
[/pMpQCpFop6yB]
[pOMdfZveVa2T#0] ^Олар/ол<prn><dem><pl><nom>/олар<prn><pers><p3><pl><nom>/ол<prn><dem><pl><nom>+е<cop><aor><p3><pl>/ол<prn><dem><pl><nom>+е<cop><aor><p3><sg>/олар<prn><pers><p3><pl><nom>+е<cop><aor><p3><pl>/олар<prn><pers><p3><pl><nom>+е<cop><aor><p3><sg>$ ^жазсын/жаз<v><tv><opt><p3><sg>/жаз<v><tv><opt><p3><pl>$^./.<sent>$
[/pOMdfZveVa2T]
[picvLu0DK1qh#0] ^Мен/мен<prn><pers><p1><sg><nom>/мен<cnjcoo>/мен<post>$ ^қойып/қой<vaux><prc_perf>/қой<vaux><gna_perf>/қой<v><tv><prc_perf>/қой<v><tv><gna_perf>$ ^жатырмын/жат<vaux><pres><p1><sg>/жатыр<adj>+е<cop><aor><p1><sg>/жатыр<adj><subst><nom>+е<cop><aor><p1><sg>$^./.<sent>$
[/picvLu0DK1qh]
[q07Ew58SK1iJ#0] ^Оның/ол<prn><dem><gen>/ол<prn><pers><p3><sg><gen>/он<num><subst><px2sg><nom>/он<num><subst><px2sg><nom>+е<cop><aor><p3><pl>/он<num><subst><px2sg><nom>+е<cop><aor><p3><sg>$ ^ішкісі/іш<v><tv><prc_vol><p3><sg>/іш<v><tv><prc_vol><p3><pl>/ішкі<adj><subst><px3sp><nom>/ішкі<adj><subst><px3sp><nom>+е<cop><aor><p3><pl>/ішкі<adj><subst><px3sp><nom>+е<cop><aor><p3><sg>$ ^келмей/кел<vaux><neg><gna_perf>/кел<vaux><neg><prc_perf>/кел<v><iv><neg><gna_perf>/кел<v><iv><neg><prc_perf>/кел<vaux><neg><prc_impf>/кел<vaux><neg><gna_impf>/кел<v><iv><neg><prc_impf>/кел<v><iv><neg><gna_impf>/келме<v><iv><prc_impf>/келме<v><iv><gna_impf>$ ^отыр/отыр<vaux><imp><p2><sg>/отыр<vaux><pres><p3><pl>/отыр<vaux><pres><p3><sg>/отыр<v><iv><imp><p2><sg>$^./.<sent>$
[/q07Ew58SK1iJ]
[qSYpFv07qzVI#0] ^пісіріл/пісір<v><tv><pass><imp><p2><sg>$
[/qSYpFv07qzVI]
[qtzSJcqY3PCb#0] ^Олар/ол<prn><dem><pl><nom>/олар<prn><pers><p3><pl><nom>/ол<prn><dem><pl><nom>+е<cop><aor><p3><pl>/ол<prn><dem><pl><nom>+е<cop><aor><p3><sg>/олар<prn><pers><p3><pl><nom>+е<cop><aor><p3><pl>/олар<prn><pers><p3><pl><nom>+е<cop><aor><p3><sg>$ ^жазады/жаз<v><tv><aor><p3><pl>/жаз<v><tv><aor><p3><sg>$^./.<sent>$
[/qtzSJcqY3PCb]
[qu-7eH0rXxWU#0] ^Сіздер/сіздер<prn><pers><p2><pl><frm><nom>/сіздер<prn><pers><p2><pl><frm><nom>+е<cop><aor><p3><pl>/сіздер<prn><pers><p2><pl><frm><nom>+е<cop><aor><p3><sg>$ ^жазып/жаз<v><tv><prc_perf>/жаз<v><tv><gna_perf>$ ^отырған жоқсыздар/отыр<vaux><neg><ifi><p2><frm><pl>/отыр<v><iv><neg><ifi><p2><frm><pl>/отыр<vaux><neg><pres><p2><frm><pl>$^./.<sent>$
[/qu-7eH0rXxWU]
[r-JxBAxeJoVe#0] ^Біздің/біз<prn><pers><p1><pl><gen>$ ^ішкіміз/іш<v><tv><prc_vol><p1><pl>/ішкі<adj>+е<cop><aor><p1><pl>/ішкі<adj><subst><nom>+е<cop><aor><p1><pl>/ішкі<adj><subst><px1pl><nom>/ішкі<adj><subst><px1pl><nom>+е<cop><aor><p3><pl>/ішкі<adj><subst><px1pl><nom>+е<cop><aor><p3><sg>$ ^келіп/кел<vaux><prc_perf>/кел<vaux><gna_perf>/кел<v><iv><prc_perf>/кел<v><iv><gna_perf>$ ^отыр/отыр<vaux><imp><p2><sg>/отыр<vaux><pres><p3><pl>/отыр<vaux><pres><p3><sg>/отыр<v><iv><imp><p2><sg>$^./.<sent>$
[/r-JxBAxeJoVe]
[raBuK79Id3-g#0] ^Мен/мен<prn><pers><p1><sg><nom>/мен<cnjcoo>/мен<post>$ ^мектепке/мектеп<n><dat>$ ^бара/бар<v><iv><prc_impf>/бар<v><iv><gna_impf>$ ^жатырмын/жат<vaux><pres><p1><sg>/жатыр<adj>+е<cop><aor><p1><sg>/жатыр<adj><subst><nom>+е<cop><aor><p1><sg>$^./.<sent>$
[/raBuK79Id3-g]
[rtektewtLTtk#0] ^Сіз/сіз<prn><pers><p2><sg><frm><nom>/сіз<prn><pers><p2><sg><frm><nom>+е<cop><aor><p3><pl>/сіз<prn><pers><p2><sg><frm><nom>+е<cop><aor><p3><sg>$ ^жазыңыз/жаз<v><tv><imp><p2><frm><sg>/жаз<n><px2sg><frm><nom>/жаз<n><px2sg><frm><nom>+е<cop><aor><p3><pl>/жаз<n><px2sg><frm><nom>+е<cop><aor><p3><sg>$^./.<sent>$
[/rtektewtLTtk]
[rw72R8vNYEPa#0] ^Сіз/сіз<prn><pers><p2><sg><frm><nom>/сіз<prn><pers><p2><sg><frm><nom>+е<cop><aor><p3><pl>/сіз<prn><pers><p2><sg><frm><nom>+е<cop><aor><p3><sg>$ ^жазбайсыз/жаз<v><tv><neg><aor><p2><frm><sg>$^./.<sent>$
[/rw72R8vNYEPa]
[sn5vaTGJgDf3#0] ^Бізбен/біз<prn><pers><p1><pl><ins>$^./.<sent>$
[/sn5vaTGJgDf3]
[tGtjYRf2f9w_#0] ^Мен/мен<prn><pers><p1><sg><nom>/мен<cnjcoo>/мен<post>$ ^жаздым/жаз<v><tv><ifi><p1><sg>$^./.<sent>$
[/tGtjYRf2f9w_]
[toHfS_bu7iFm#0] ^Біз/біз<prn><pers><p1><pl><nom>/біз<prn><pers><p1><pl><nom>+е<cop><aor><p3><pl>/біз<prn><pers><p1><pl><nom>+е<cop><aor><p3><sg>$ ^тұрмыз/тұр<vaux><pres><p1><pl>$^./.<sent>$
[/toHfS_bu7iFm]
[tx7AVod1yXmf#0] ^Мен/мен<prn><pers><p1><sg><nom>/мен<cnjcoo>/мен<post>$ ^сөйлескелі/сөйле<v><tv><coop><prc_plan>/сөйле<v><tv><coop><gna_after>/сөйле<v><iv><coop><prc_plan>/сөйле<v><iv><coop><gna_after>/сөйлес<v><iv><prc_plan>/сөйлес<v><iv><gna_after>$ ^келдім/кел<vaux><ifi><p1><sg>/кел<v><iv><ifi><p1><sg>$^./.<sent>$
[/tx7AVod1yXmf]
[uhCAzxm3BSZ-#0] ^Сендер/сендер<prn><pers><p2><pl><nom>/сендер<prn><pers><p2><pl><nom>+е<cop><aor><p3><pl>/сендер<prn><pers><p2><pl><nom>+е<cop><aor><p3><sg>$ ^жазбасаңдар/жаз<v><tv><neg><prc_cond><p2><pl>/жаз<v><tv><neg><gna_cond><p2><pl>$
[/uhCAzxm3BSZ-]
[upo65J1ru8QW#0] ^Ол/ол<prn><pers><p3><sg><nom>/ол<det><dem>/ол<prn><dem><nom>/ол<prn><dem><nom>+е<cop><aor><p3><pl>/ол<prn><dem><nom>+е<cop><aor><p3><sg>$ ^жазбаса/жаз<v><tv><neg><prc_cond><p3><pl>/жаз<v><tv><neg><prc_cond><p3><sg>/жаз<v><tv><neg><gna_cond><p3><pl>/жаз<v><tv><neg><gna_cond><p3><sg>$
[/upo65J1ru8QW]
[uuYznXeWe5Vj#0] ^Сіздер/сіздер<prn><pers><p2><pl><frm><nom>/сіздер<prn><pers><p2><pl><frm><nom>+е<cop><aor><p3><pl>/сіздер<prn><pers><p2><pl><frm><nom>+е<cop><aor><p3><sg>$ ^жазсаңыздар/жаз<v><tv><prc_cond><p2><frm><pl>/жаз<v><tv><gna_cond><p2><frm><pl>$
[/uuYznXeWe5Vj]
[v7lzm7XYSpxX#0] ^Мен/мен<prn><pers><p1><sg><nom>/мен<cnjcoo>/мен<post>$ ^жазып/жаз<v><tv><prc_perf>/жаз<v><tv><gna_perf>$ ^отырмын/отыр<vaux><pres><p1><sg>$^./.<sent>$
[/v7lzm7XYSpxX]
[vCNoe7fa2dYj#0] ^Олар/ол<prn><dem><pl><nom>/олар<prn><pers><p3><pl><nom>/ол<prn><dem><pl><nom>+е<cop><aor><p3><pl>/ол<prn><dem><pl><nom>+е<cop><aor><p3><sg>/олар<prn><pers><p3><pl><nom>+е<cop><aor><p3><pl>/олар<prn><pers><p3><pl><nom>+е<cop><aor><p3><sg>$ ^жазбады/жаз<v><tv><neg><ifi><p3><pl>/жаз<v><tv><neg><ifi><p3><sg>$^./.<sent>$
[/vCNoe7fa2dYj]
[vvYT2w-Poxzw#0] ^Сіз/сіз<prn><pers><p2><sg><frm><nom>/сіз<prn><pers><p2><sg><frm><nom>+е<cop><aor><p3><pl>/сіз<prn><pers><p2><sg><frm><nom>+е<cop><aor><p3><sg>$ ^жаздыңыз/жаз<v><tv><ifi><p2><frm><sg>$^./.<sent>$
[/vvYT2w-Poxzw]
[wTHy0SqdrA4p#0] ^Сіздердің/сіздер<prn><pers><p2><pl><frm><gen>$ ^ішкілеріңіз/іш<v><tv><prc_vol><p2><frm><pl>/ішкі<adj><subst><pl><px2sg><frm><nom>/ішкі<adj><subst><pl><px2sg><frm><nom>+е<cop><aor><p3><pl>/ішкі<adj><subst><pl><px2sg><frm><nom>+е<cop><aor><p3><sg>$ ^келмей/кел<vaux><neg><gna_perf>/кел<vaux><neg><prc_perf>/кел<v><iv><neg><gna_perf>/кел<v><iv><neg><prc_perf>/кел<vaux><neg><prc_impf>/кел<vaux><neg><gna_impf>/кел<v><iv><neg><prc_impf>/кел<v><iv><neg><gna_impf>/келме<v><iv><prc_impf>/келме<v><iv><gna_impf>$ ^отыр/отыр<vaux><imp><p2><sg>/отыр<vaux><pres><p3><pl>/отыр<vaux><pres><p3><sg>/отыр<v><iv><imp><p2><sg>$^./.<sent>$
[/wTHy0SqdrA4p]
[w_w2VGzsfJi-#0] ^Біз/біз<prn><pers><p1><pl><nom>/біз<prn><pers><p1><pl><nom>+е<cop><aor><p3><pl>/біз<prn><pers><p1><pl><nom>+е<cop><aor><p3><sg>$ ^жазбай/жаз<v><tv><neg><gna_perf>/жаз<v><tv><neg><prc_perf>/жаз<v><tv><neg><prc_impf>/жаз<v><tv><neg><gna_impf>$ ^отырмыз/отыр<vaux><pres><p1><pl>$^./.<sent>$
[/w_w2VGzsfJi-]
[wdg-tfX-XAuM#0] ^Олар/ол<prn><dem><pl><nom>/олар<prn><pers><p3><pl><nom>/ол<prn><dem><pl><nom>+е<cop><aor><p3><pl>/ол<prn><dem><pl><nom>+е<cop><aor><p3><sg>/олар<prn><pers><p3><pl><nom>+е<cop><aor><p3><pl>/олар<prn><pers><p3><pl><nom>+е<cop><aor><p3><sg>$ ^көріп/көр<vaux><prc_perf>/көр<vaux><gna_perf>/көр<v><tv><prc_perf>/көр<v><tv><gna_perf>$ ^тұр/тұр<vaux><imp><p2><sg>/тұр<vaux><pres><p3><pl>/тұр<vaux><pres><p3><sg>/тұр<v><iv><imp><p2><sg>$^./.<sent>$
[/wdg-tfX-XAuM]
[x3MuG4d0umm6#0] ^Сен/сен<prn><pers><p2><sg><nom>/сен<v><iv><imp><p2><sg>$ ^жазсаң/жаз<v><tv><prc_cond><p2><sg>/жаз<v><tv><gna_cond><p2><sg>$
[/x3MuG4d0umm6]
[xVw_sbdlXklb#0] ^Сен/сен<prn><pers><p2><sg><nom>/сен<v><iv><imp><p2><sg>$ ^жазбай/жаз<v><tv><neg><gna_perf>/жаз<v><tv><neg><prc_perf>/жаз<v><tv><neg><prc_impf>/жаз<v><tv><neg><gna_impf>$ ^отырсың/отыр<vaux><pres><p2><sg>$^./.<sent>$
[/xVw_sbdlXklb]
[xgkYMkO1CQeL#0] ^Сендер/сендер<prn><pers><p2><pl><nom>/сендер<prn><pers><p2><pl><nom>+е<cop><aor><p3><pl>/сендер<prn><pers><p2><pl><nom>+е<cop><aor><p3><sg>$ ^жазыңдар/жаз<v><tv><imp><p2><pl>/жаз<n><px2pl><nom>/жаз<n><px2pl><nom>+е<cop><aor><p3><pl>/жаз<n><px2pl><nom>+е<cop><aor><p3><sg>$^./.<sent>$
[/xgkYMkO1CQeL]
[zfR1ChaQJVbw#0] ^Олар/ол<prn><dem><pl><nom>/олар<prn><pers><p3><pl><nom>/ол<prn><dem><pl><nom>+е<cop><aor><p3><pl>/ол<prn><dem><pl><nom>+е<cop><aor><p3><sg>/олар<prn><pers><p3><pl><nom>+е<cop><aor><p3><pl>/олар<prn><pers><p3><pl><nom>+е<cop><aor><p3><sg>$ ^жазса/жаз<v><tv><prc_cond><p3><pl>/жаз<v><tv><prc_cond><p3><sg>/жаз<v><tv><gna_cond><p3><pl>/жаз<v><tv><gna_cond><p3><sg>$
[/zfR1ChaQJVbw]
[zjFr5H7p56Hi#0] ^Сен/сен<prn><pers><p2><sg><nom>/сен<v><iv><imp><p2><sg>$ ^жазып/жаз<v><tv><prc_perf>/жаз<v><tv><gna_perf>$ ^отырған жоқсың/отыр<vaux><neg><ifi><p2><sg>/отыр<v><iv><neg><ifi><p2><sg>/отыр<vaux><neg><pres><p2><sg>$^./.<sent>$
[/zjFr5H7p56Hi]
[zvcQIu9k_3_u#0] ^Онымен/ол<prn><dem><ins>/ол<prn><pers><p3><sg><ins>/он<num><subst><px3sp><ins>$^./.<sent>$
[/zvcQIu9k_3_u]
